臺灣高等法院臺南分院刑事判決
　　　　　　　　　　　　　94年度上重訴字第58號　C
上　訴　人　臺灣雲林地方法院檢察署檢察官
上　訴　人
即　被　告　己 ○ ○
選任辯護人　蔣 志 明 律師
　　　　　　陳 文 忠 律師
　　　　　　蔡 青 芬 律師
上　訴　人
即　被　告　丙 ○ ○
選任辯護人　沈 志 純 律師
上　訴　人
即　被　告　戊 ○ ○
選任辯護人　張 績 寶 律師
　　　　　　張 繼 準 律師
　　　　　　常 照 倫 律師
上　訴　人
即　被　告　甲 ○ ○
選任辯護人　林 國 一 律師
　　　　　　侯 勝 昌 律師
　　　　　　陳 裕 文 律師
上列上訴人因毒品危害防制條例等案件，不服臺灣雲林地方法院
93年度重訴字第6號中華民國93年12月10日第一審判決（起訴案
號：臺灣雲林地方法院檢察署九十三年度偵字第二六０號；移送
併辦案號：臺灣臺中地方法院檢察署九十三年度偵字第一七七一
號），提起上訴，本院判決如下：
    主      文
原判決撤銷。
己○○販賣第一級毒品，處死刑，褫奪公權終身。
丙○○共同販賣第一級毒品，處無期徒刑，併科罰金新臺幣伍佰
萬元，褫奪公權終身；罰金如易服勞役，以罰金總額與陸個月之
日數比例折算。
甲○○共同販賣第一級毒品，處有期徒刑拾伍年，併科罰金新臺
幣貳佰萬元，褫奪公權柒年。罰金如易服勞役，以罰金總額與陸
個月之日數比例折算。
戊○○共同運輸第一級毒品，處有期徒刑拾貳年，併科罰金新臺
幣壹佰萬元，褫奪公權伍年。罰金如易服勞役，以罰金總額與陸
個月之日數比例折算。
扣押之第一級毒品海洛因磚壹佰塊（總淨重萬零貳佰零伍點肆
陸公克）沒收銷燬之；扣押之包裝第一級毒品海洛因磚壹佰塊之
塑膠袋；己○○所有門號：0000000000號、0000
000000號手機共貳支（均含ＳＩＭ卡）；丙○○所有門號
：0000000000號、0000000000號、000
0000000號電話卡共參張、序號00000000000
0號ＳＩＭ卡壹張；甲○○所有門號：ＮＯＫＩＡ牌第0000
000000號、同廠牌第0000000000號手機共貳支
（均含ＳＩＭ卡）；戊○○所有門號：0000000000號
、0000000000號、0000000000號、000
0000000號手機共肆支（均含ＳＩＭ卡）及序號0000
00000000號ＳＩＭ卡壹張均沒收。
    事實及理由
壹、犯罪構成要件事實
　一己○○與丙○○係在越南胡志明市認識七、八年的朋友；與
  　戊○○是高中同學，交情很好，後來戊○○挪用己○○的現
    款新台幣一百二十餘萬元，從此以後，成為己○○經常使喚
    的小弟；為了走私，運輸毒品，透過丙○○介紹，認識從事
    進口魚貨的甲○○。
  二己○○意圖走私、運輸、販賣第一級毒品海洛因，牟取不法
    利益，於民國（下同）九十二年九月或十月間，在越南胡志
    明市丙○○某友人住處，向丙○○提到他有一批第一級毒品
    海洛因要運回臺灣，問丙○○是不是可以用出口樹瘤的管道
    走私到臺灣。丙○○則表示以木材的管道行不通，另外替己○○尋找其他走私、運輸的管道。丙○○因移居越南十餘年
    ，工作、收入不固定，經濟困難，遂起與己○○共同走私、
    運輸第一級毒品海洛因牟利之犯意，於九十二年十二月五日
    回國前夕，與甲○○聯繫，要介紹甲○○與己○○認識，並
    將此項訊息告訴己○○。
  三九十二年十二月五日晚上，己○○與丙○○從越南搭乘同一
    班機回臺。下機後丙○○在桃園中正機場打電話給甲○○，
    約在離甲○○家最近的國道三號高速公路安坑交流道附近見
    面。於是己○○開車載丙○○往安坑交流道與甲○○會合後
    ，跟隨甲○○到新店市安康派出所旁的一家火鍋店吃火鍋。
    首先由丙○○介紹甲○○與己○○認識，隨後邊吃邊談希望
    透過甲○○走私運輸第一級毒品海洛因來臺的事宜。丙○○
    談及欲從越南走私一批海洛因返臺，數量約一百塊或八十塊
    不定，如果甲○○願意透過他向越南進口魚貨的運輸管道，
    以魚貨夾藏海洛因入境，每走私一塊海洛因的代價，丙○○
    新臺幣一萬五千元，甲○○新台幣二萬元。這時候丙○○看
    己○○一眼，己○○點頭表示同意。甲○○因經營魚貨生意
    狀況不佳，積欠一百餘萬元債務，經濟困頓，乃挺而走險，
    而與己○○、丙○○共同基於走私、運輸毒品，而牟取不法
    利益之犯意聯絡，同意以其運輸魚貨的管道為己○○、丙○○運輸毒品，負責在越南訂購章魚貨、魚貨包裝、冷凍加工
    、將夾帶藏有毒品的魚貨（指正常魚貨），一併從越南走私
    、運輸到臺灣，及在臺灣承租冷凍庫等工作；甲○○另要求
    提供一個人學習冷凍技術，還要有一個人頭承租臺灣的冷凍
    庫。章魚貨夾藏海洛因的冷凍、包裝等工作，則由己○○自
    行負責。又因己○○與甲○○初識，而由丙○○負責己○○
    與甲○○之間的聯繫工作。一切談妥之後，己○○在道別前
    向甲○○說：「一切都拜託你了」，表示走私、運輸毒品委
    託甲○○處理，甲○○亦向己○○表示「沒問題」。
  四九十二年十二月七、八日左右，在臺北縣新店市大福汽車賓
    館，甲○○請丙○○向山上（指山老大）購買海洛因磚二塊
    回臺販賣，要丙○○向甲○○在越南的同居人唐雪英（甲○○都稱她為越南老婆）收款。丙○○因將於九十二年十二月
    十一日與己○○共赴寮國接洽販賣、走私、運輸第一級毒品
    海洛因事宜，已沒有時間再去越南收款，建議甲○○用以物
    易物的方式，以這次運輸品所需購買夾藏毒品之章魚貨及包
    裝等費用，折合美金一萬二千元（為與新臺幣元區別，以下
    美金及越南幣部分，均冠以美金、越南幣或新台幣），向「
    山老大」購買二塊海洛因磚，但是否成交，仍待前往寮國與
    「山老大」接觸後，才能決定。甲○○認為丙○○的建議可
    行，於是二人即共同起意販賣第一級毒品海洛因牟利。
  五九十二年十二月十一日，己○○隨身攜帶美金十萬元，邀丙○○從臺灣一起搭機前往泰國轉赴寮國永珍市，與「山老大
    （為一成年男子、華人、姓名年籍不詳）」接洽買賣、走私
    及運輸第一級毒品海洛因事宜，由己○○支付丙○○前往寮
    國的機票、食宿等費用。「山老大」接機後，安排己○○及
    丙○○投宿永珍市某旅館，三人在旅館內，謀議如何走私、
    運輸第一級毒品海洛因。「山老大」委託己○○走私、運輸
    第一級毒品海洛因磚八十五塊，並把一份毒品走私來臺後發
    運輸及發送；己○○則以美金十萬元，向「山老大」購買海
    洛因磚十五塊，當場付款美金十萬元，連同「山老大」走私
    之海洛因八十五塊，共一百塊海洛因磚合併走私運輸來臺。
    而丙○○趁機向「山老大」洽商，負責運輸毒品之甲○○欲
    以其購買夾藏毒品之章魚貨及包裝等費用，折合美金一萬二
    千元，用以物易物方式，購買海洛因磚二塊，然後把美金一
    萬二千元列為走私、運輸毒品的公款，經「山老大」同意而
    成交這筆毒品買賣（「山老大」八十五塊海洛因中的二塊）
    。丙○○當場打電話知會甲○○，由於丙○○負責越南這一
    段走私、運輸的聯繫工作，且己○○翌日要回臺灣，所以「
    山老大」從十萬元美金中抽出一萬三千元美金直接交給丙○○，供走私毒品之運輸及雜支費用。後來丙○○從這筆錢，
    給付戊○○四千元美金，拿回臺灣交給甲○○作為運輸費、
    冷凍費。十二月三十一日丙○○又把其中的四千元美金退還
    給己○○。二人於翌日離開寮國，己○○回臺灣；丙○○則
    回越南，為走私毒品海洛因舖路。
  六九十二年十二月十日中午左右，丙○○帶著受己○○託付之
    戊○○前往甲○○新店的住處，向甲○○學習冷凍技術，惟
    臨時買不到原料而作罷。同年月十七日，戊○○獨自去找甲○○學習冷凍技術，甲○○在戊○○車內，向戊○○講解冷
    凍魚貨的操作方法及冷凍時間，戊○○順手拿著發票把它記
    錄下來，為前往越南冷凍魚貨作準備。
  七約九十二年十二月二十日之前二天，己○○請甲○○不知情
    的工人「阿豐」，在越南胡志明市找到作為章魚貨夾藏毒品
    的冷凍廠房（地址不明），己○○與丙○○先行前往察看廠
    房，並與房東簽署一份租賃草約，丙○○當場交給己○○越
    南幣一千五百萬元，支付房東租金，己○○並向房東表示簽
    約的人（指戊○○）過二天就會到。嗣於九十二年十二月二
    十日，戊○○奉己○○指示及負擔機票、食宿費用而赴越南
    胡志明市後，由丙○○臨時找來一位當地的通譯，陪同戊○○前往簽約，而在胡志明市租下先前己○○預付租金的那間
    廠房。
  八九十二年十二月二十三、二十四日左右，一群來自臺灣的旅
    客參觀味丹公司越南廠（己○○家族經營之公司），己○○
    負責接待，請戊○○隨同前往。至是日凌晨，己○○帶戊○○到味丹公司宿舍住宿，戊○○問己○○為何要他做一些莫
    名其妙的事情。己○○就把販賣、走私、運輸毒品的始末告
    訴戊○○，且說其中十五塊海洛因磚是他的，二塊是甲○○
    他們的，接下來的工作是要戊○○回臺灣，把毒品分送給貨
    主，戊○○也當場看到己○○拿出一份貨主名單，才完全瞭
    解己○○、丙○○、甲○○等人正在進行販賣、走私、運輸
    毒品的犯罪行為，因戊○○與己○○有同學、朋友情誼，且
    挪用己○○新台幣一百二十餘萬元，欠己○○人情，竟起與
    己○○、丙○○、甲○○等人，共同走私、運輸毒品之犯意
    聯絡，進而為後述走私、運輸毒品來臺之行為。
  九九十二年十二月二十八日，己○○因其父到越南廠視察，使
    原本要在其宿舍包裝毒品的計畫受阻，不得不在越南胡志明
    市，向OMNI SAI GON HOTEL一家五星級飯店，預訂一間房間
    ，為包裝毒品預作準備。翌日（二十九日）深夜，己○○與
    丙○○、戊○○及一位泰國人「阿東」（有無販賣毒品之犯
    意聯絡，尚無法證明），在胡志明市一家五星級飯店己○○
    所預訂的房間內，等待毒品的消息。嗣己○○接到毒品已經
    運來要其前往接運的電話後，便偕同「阿東」（姓名、年籍
    不詳之成年男子）開車前往不明地點接運毒品海洛因磚共一
    百塊，而販入毒品海洛因磚十五塊得。不久己○○與「阿
    東」把海洛因磚一百塊運回上述飯店的房間內，丙○○接收
    海洛因磚，而與甲○○共同販入其中二塊得手。己○○、戊○○、丙○○、「阿東」等人，以先前丙○○購買，由己○○帶來的夾鏈袋包裝海洛因磚。己○○及「阿東」負責把海
    洛因磚放入三層夾鏈袋；戊○○負責用膠帶封口；丙○○負
    責把已封口的三塊海洛因磚，用膠帶綁在一起（查獲後夾鏈
    袋才被檢出有己○○、丙○○、戊○○的指紋），以防止夾
    藏在章魚貨中的毒品受潮。直至三十日早上六時許完成，把
    毒品海洛因裝入二個大皮箱內（候國柱及戊○○所購買），
    由丙○○叫計程車與戊○○共同把毒品運送到上述承租的廠
    房；己○○與「阿東」則搭飛機去寮國。丙○○、戊○○到
    達工廠後，由丙○○打電話請不知情之甲○○的同居人唐雪
    英（甲○○自稱是他的老婆）將魚貨送來，然後把送魚貨的
    工人支開，二人一起把毒品夾藏於章魚內，共三十四件（箱
    ），放入冷凍櫃內結冰冷凍。九十三年一月一日，丙○○通
    知唐雪英請工人來打包、每一件均編號為三０－四０，以求
    讓夾藏毒品的魚貨與其他一同運送的正常魚貨五百二十八箱
    ，有相同的包裝，防止被識破。總共五百六十二箱，由唐雪
    英交付船運公司設在越南頭盾港之冷凍庫，準備於九十三年
    一月三日由達海水產有限公司（下稱達海公司）船運回臺。
  十在越南的工作告一段落後，丙○○要戊○○回臺準備。回臺
    後，己○○打電話催戊○○儘快購買二張人頭
    甲○○，以便承租冷凍庫。戊○○曾經營地下錢莊，熟諳地
    下錢莊有出售貸款人質押
    的錢莊版，一家一家的打電話詢問是否有借錢的人跑掉，質
    押的
    約在臺中市○○路與大墩路口交易。某地下錢莊的人，拿了
    一疊證件供戊○○挑選，戊○○隨便選了二張
    張八千元購得，這二張
    分證。當天晚上，己○○到臺中找戊○○，在臺中縣大里市
    一家紅茶店，戊○○依己○○的要求，把
    日（三日）己○○打電話要戊○○去拿
    戊○○拿回來後，甲○○打電話問戊○○有關
    ，戊○○就把賴明豐、劉添旗的身分資料告訴甲○○，甲○○打電話告訴唐雪英貨主叫賴明豐（惟轉告時誤為賴明峰）
    、聯絡電話0000000000號（甲○○使用的行動電
    話），要她向船運公司登記該批魚貨在臺貨主為「賴明豐」
    及上述的聯絡電話。戊○○隨後於是日晚上把
    北的甲○○手上。
  十一九十三年一月六日丙○○返臺後，因為己○○責備戊○○把
    美金四千元花剩下新台幣四萬五千元，叫戊○○把錢拿去臺
    北交給丙○○，所以戊○○於九十三年一月八日，把身上的
    新台幣四萬五千元還給丙○○。丙○○於翌（七）日，在新
    店市大福汽車賓館，將新台幣四萬五千元及自公費中拿出美
    金二百元交給甲○○，要他支付海運的費用（不包含臺灣冷
    凍庫費用）。
  十二九十三年一月八日上午，甲○○前往臺北縣中和市，持「賴
    明豐」的
    被拒絕。甲○○不得已於當日下午二、三時許，至臺北縣五
    股鄉○○區○○路一二六號晶品股份有限公司（下稱晶品公
    司），以自己名義，與不知情之經理李建興簽訂合約，承租
    冷凍倉位，並通報承運之達海公司不知情之現場經理洪國雄
    有關魚貨送達地點。同日晚上，戊○○依己○○指示載丙○○到臺中市儷晶汽車旅館，己○○隨後趕到。丙○○告訴己○○貨（指毒品海洛因）應該在這一、二天送到，問己○○
    車子是否準備好了？己○○說沒有問題，車子已備妥，大概
    是宅急便型的車子，二人在旅館內談論起要從臺北把毒品運
    輸到臺中的事情。
  十三九十三年一月九日上午六時許，不知情之達海公司所屬工作
    人員，以漁船載運五百六十二箱，其中包含內部夾藏毒品海
    洛因磚之章魚貨三十四箱，抵達高雄市前鎮區新港碼頭通關
    、卸載後，於當日上午九時許，由不知情之「高輪冷凍貨運
    股份有限公司」（下稱高輪公司）司機潘讚成等人，駕駛車
    號Ｘ四─五七二號冷凍貨櫃車，裝載夾藏毒品之章魚貨，沿
    國道一號高速公路運輸北上，途經雲林縣境之「斗南收費站
    」，而於當日晚間八時許，運抵臺北縣五股鄉○○路一二六
    號「晶品公司」內卸貨。
  十四自九十三年一月八日晚間起，臺灣雲林地方法院檢察署檢察
    官指揮偵查人員，在高雄港埋伏跟監，並於次日上午九時許
    ，沿路跟監車號Ｘ四─五七二號冷凍貨櫃車，至當晚八時許
    抵達臺北縣五股鄉○○路一二六號「晶品公司」冷凍廠內卸
    貨時為止。嗣於九十三年一月九日晚間九時許，丙○○依甲○○之指示搭載計程車前往現場查看卸貨情形時，為檢察官
    下令拘提，並扣押上開夾藏海洛因磚之魚貨；另組人員同步
    在臺北縣新店市○○○路三號門口，拘提甲○○；隨後又於
    當晚十時三十五分許，在臺中市○○路與忠明路口拘提戊○○；又於九十三年一月十日凌晨一時四十分許，在臺中市市
    ○路與河南路口，拘提己○○。又偵查人員將扣押之五百六
    十二箱章魚貨運回法務部調查局中部地區機動工作組（下稱
    中機組）清查後，果然在編號三０－四０號三十四件章魚貨
    中，取出夾藏在裏面之第一級毒品海洛因磚一百塊，純質淨
    重達三萬零二百零五點四六公克。
貳、關於證據調查程序部分：
  一本件被告己○○、丙○○、甲○○、戊○○等四人共同運輸
    毒品海洛因磚壹佰塊經過「斗南收費站」，屬於被告等犯罪
    地，則臺灣雲林地方法院對本件被告等四人自有管轄權，先
    予明。
  二本件由於上訴人即被告丙○○、甲○○、戊○○，均承認與
    上訴人即被告己○○共同走私、運輸毒品，所承認之犯罪事
    實，均涉及共犯亦即共同被告己○○。而被告己○○僅承認
    犯罪事實中之極小部分的幫助行為。因此被告丙○○、甲○○、戊○○與共同被告己○○間，存在著利害衡突。原審審
    理時聽取檢察官、被告及其辯護人之意見，均同意就被告己○○部分，由被告丙○○、甲○○、戊○○於原審以證人身
    分作證進行交互詰問，而被告丙○○於本院審理中亦以證人
    身分具結作證，並經交互詰問，就此部分之證據，裁定分離
    調查後，合併審理，先予敘明。
  三檢察官所舉證據中，關於以被告丙○○、甲○○、戊○○偵
    查中之供述筆錄，證明己○○有共同販賣、私運管制物品、
    運輸毒品之犯罪事實，因被告丙○○、甲○○、戊○○，已
    經以證人身分具結作證，檢察官於原審當庭表示捨棄該等偵
    查中之供述筆錄，作為證明己○○犯罪之證據（原審審卷(三)
    第一一四頁）。
  四檢察官所舉證據中，關於被告丙○○在偵查中之供述筆錄，
    證明被告丙○○、甲○○共同販賣、運輸毒品之犯罪事實，
    檢察官於原審亦當庭表示捨棄不用（原審審卷(三)第一一五頁
    ）。
  五丙○○、戊○○、甲○○於原審均同意其等於審理中以證人
    身分作證所為之供述筆錄，做為證明其本身自白犯罪之證據
    。
、被告之辯解及其辯護人之辯護意旨
  一被告己○○部分：
    (一)、第一審、本院上訴審辯稱不爭執部分：
      、九十二年十二月五日，己○○與丙○○二人自國外同
          班機返國。
      、於第一審稱九十二年十二月五日，丙○○介紹己○○
          認識甲○○，丙○○與甲○○洽談走私運輸毒品回臺
          ，而在場點頭以幫助丙○○；嗣又於本院上訴審稱係
          配合丙○○之要求替其確認甲○○運毒之代價。
      、於第一審承認上述行為，犯有幫助走私、運輸毒品罪
          。
    (二)、第一審辯稱爭執部分：
      、否認於九十二年十一月間某日，向丙○○表示自國外
          走私毒品來臺販賣，並要丙○○尋找運輸管道。
      、否認於九十二年十二月五日，與丙○○、甲○○，在
          安康派出所旁吃火鍋時，與丙○○共同向甲○○遊說
          走私毒品，只是在聽到丙○○以每塊海洛因二萬元佣
          金遊說甲○○未立即得到應允，丙○○向被告投以請
          求目光，被告才配合點頭。
      、否認於九十二年十二月五日，甲○○同意後曾表示楊
          世銘應自行負責關於夾藏海洛因魚貨冷凍、包裝、裝
          船等事項。亦否認被告己○○有說過屆時會派人向他
          學習魚貨夾藏毒品製成魚塊之冷凍技術。
      、九十二年十二月十日丙○○帶戊○○去認識甲○○，
          學習魚貨冷凍技術，被告不知情。
      、否認於九十二年十二月十一日，與丙○○一起搭機經
          泰國轉往寮國，是與毒梟接洽毒品買賣事宜，丙○○
          之機票及食宿費用亦非由被告支付。
      、爭執九十二年十二月二十日，戊○○是否奉己○○指
          示搭機赴越南，往來機票及食宿費用，由被告己○○
          支付。
      、否認於九十二年十二月二十日，被告指示戊○○承租
          廠房，作為製造冷凍魚貨夾藏毒品之用。
      、否認購買海洛因磚十五塊，及為「山老大」走私毒品
          。
      、否認於九十二年十二月二十九日，與戊○○、己○○
          等人，共同包裝毒品。
      、否認指示戊○○購買在臺灣承租冷凍庫之人頭
          。
      、否認於九十三年一月八日凌晨指示戊○○載丙○○到
          儷晶汽車旅館，研商如何將夾藏毒品運來臺中，及曾
          向丙○○表示已備妥宅急便型貨車。
    (三)、本院上訴審辯稱爭執部分:
      己○○是否係國內知名企業派往越南投資食品生意之分
        支機構負責人？該公司是否有所謂「經營不如預期」之
        情事？
      戊○○挪用之一百二十萬元，究否為己○○所有之金錢
        ？
      92年10月間某日己○○是否曾向丙○○表示自國外走私
        毒品來台販賣，並要丙○○循輸入管道？
      92年12月5日己○○是否承諾丙○○每走私一塊海洛因
        磚可獲得一萬五千元之報酬，而甲○○則走私每一塊海
        洛因磚可獲得二萬元之報酬？
      92年12月5日甲○○同意後，表示有關漁貨夾藏之海洛
        因及小章魚冷凍、包裝、裝船等事項，由己○○自行負
        責一情。己○○是否知情？又當晚是否有丙○○所謂「
        分工」之情事？
      92年12月5日己○○、丙○○表示屆時會派人向他學習
        漁貨夾藏毒品製成魚塊之冷凍技術。對己○○而言，是
        否屬實？
      92年12月11日己○○、丙○○二人搭機赴寮國與毒梟接
        洽毒品買賣。對己○○而言，可有此事？
      92年12月11日己○○有無攜帶美金十萬元，自台經泰國
        轉赴寮國？己○○有無以美金十萬元向「山老大」購買
        毒品十五塊？
      92年12月11日丙○○之機票、食宿費用全部由己○○支
        付。其目的何在？事後己○○有無向丙○○索還？是何
        原因？
      92年12月11日「山老大」有無委託己○○走私、運輸海
        洛因八十五塊？有無交付己○○毒品來台後發送貨主之
        名單？該八十五塊毒品是否由己○○負責在台運輸及發
      92年12月20日之前二天，己○○有無請甲○○不知情工
        人「阿豐」在胡志明市找到夾藏毒品之冷凍廠房？
      92年12月20日戊○○是否奉己○○指示赴越南？又己○○支付戊○○食宿及往來機票費用究有多少？其目的又
        為何？
      92年12月20日戊○○是否奉己○○命承租一間「廠房」
        作為製造冷凍漁貨夾藏毒品之用？又所承租之房屋，是
    (四)、請求調查下列證據：
      、在第一審請求傳訊證人陳忠雄、黃汝寬，證明票號Ｃ
          Ｈ二０八一一七、ＣＨ二０八一一五、ＣＨ二０八一
          一六號三張本票，非購買毒品所開立，而係味丹公司
          之經銷商林清溪欠賭債所開立給贏家之用。
      、在第一審請求傳訊證人周淑賢，證明檢察官提出之匯
          款回條，係被告己○○代丁國琳匯款給室內設計師周
          淑賢之用。
      、於審理過程中，請求調查以下證據：
        Ａ傳訊證人丁○○○，證明九十二年十二月二十九日晚
       　 餐將結束時，己○○接獲前妻丁○○○電話，得知郭
          飯店，丙○○等人包裝毒品時，己○○不在場。並提
          出羅美玉九十二年十二月二十九日出院證明及死亡證
          明書影本各一份為證。
        Ｂ請求向OMNI SAI GON HOTEL調閱該飯店九十二年十二
          月二十九日晚上起至翌日凌晨之監視錄影帶，證明九
          十二年十二月二十九日晚上，究係何人、何時將毒品
          帶進飯店？己○○何時返回飯店？何人、何時將毒品
          帶離飯店？
        Ｃ在第一審提出美國司法部毒品管理局香港辦事處覆法
          務部調查局毒品管制中心函影本一件，證明本件毒品
          確實由泰國運出之事實。而己○○從未至泰國與任何
          毒梟接洽毒品之事宜。
        Ｄ請求傳訊證人庚○○。
  二被告甲○○部分：否認以以物易物的方式，購買二塊海洛因
    磚。
肆、認定犯罪事實所憑之證據及理由
  一各被告之共通證據部分：
    (一)潘讚成於九十三年四月二十三日在調查站之供述筆錄（九
      十三年度偵字第二六０號卷二第一至二頁），證明夾藏本
      件扣押之海洛因磚一百塊之魚貨，在高雄市前鎮區新港碼
      頭起岸後，由高輪公司司機潘讚成駕駛車號Ｘ四－五七二
      號冷凍貨櫃車，沿國道一號高速公路，運抵晶品冷凍廠卸
      貨，為調查人員查獲，扣押該批魚貨，運回中機組，其後
      在魚貨中取出一百塊海洛因磚。卸貨前潘讚成曾二次與甲○○電話聯繫，甲○○也支付運費新台幣一萬五千元。
    (二)洪國雄於九十三年三月五日在調查站之供述筆錄（九十三
      年度偵字第二六０號卷二第三、四頁），證明他係達海公
      司現場經理，夾藏海洛因之魚貨，係由該公司（船運公司
      ）承運。當初係該公司留姓職員與自稱賴明峰的人（指甲○○，以下直接稱甲○○）聯繫，留下00000000
      00號電話。該批魚貨，係一月三日左右自越南頭盾漁港
      運送來臺，魚貨品名係小章魚，總數量為五百六十二件，
      每件十二點五公斤。留姓職員於魚貨上船之後，將魚貨品
      名、數量、聯絡人姓名及聯絡電話電傳該公司。洪國雄於
      一月五日依照電傳之聯絡電話與甲○○聯絡。至一月八日
      甲○○告訴洪國雄將該批魚貨送至臺北縣五股鄉晶品公司
      。洪國雄馬上聯絡高輪公司派車，於一月九日至高雄港接
      運魚貨。當日上午六點左右，達海公司漁船駛入高雄港，
      洪國雄指派工人將魚貨搬到冷凍貨車上，並請貨車司機於
      載有賴明峰姓名、聯絡電話及運送地點之一式三聯點貨單
      上簽收，貨車司機取走二聯（一聯交貨時給賴明峰，另一
      聯則給貨運公司留底）。另由該公司會計依據貨車司機簽
      收的點貨單，通知甲○○，由甲○○自行與貨車司機聯絡
      交貨事宜。
    (三)李建興於九十三年一月九日在調查站所為之供述筆錄（九
      十三年度偵字第二六０號卷二第五頁），證明被告甲○○
      於九十三年一月八日下午二、三時左右，與晶品公司經理
      簽訂承租冷凍倉庫合約，儲存夾藏本件毒品之魚貨。但當
      日訂約時，甲○○未帶印章，僅在合約上簽名。翌日（九
      日）上午十一時許，甲○○才帶印章至該公司在合約上蓋
      章，並告知該公司人員，一月九日下午貨會進倉冷凍。一
      月九日下午七時許，高輪公司冷凍車運送甲○○託運的冷
      凍章魚五百六十二箱至該公司冷凍倉庫，八時許卸貨完畢
      ，即被檢察官及調查人員搜索並扣押該批貨物。
    (四)被告甲○○與晶品公司簽訂之租用冷凍庫合約書影本一份
      （九十三年度偵字第二六０號卷二第七至十頁），證明被
      告甲○○與李建興簽訂承租冷凍倉庫合約，作為冷凍章魚
      貨之用，及其租約之內容。
    (五)九十三年一月九日搜索扣押筆錄一份（九十三年度偵字第
      一七七一號卷一第四四頁），證明在晶品公司當場搜索扣
      押五百六十二箱魚貨。
    (六)中機組扣押物品目錄表共四紙（九十三年度偵字第一七七
      一號卷一第四五至四七頁），證明從扣押之五百六十二箱
      魚貨中，取出夾藏海洛因之魚貨三十四件。
    (七)車牌號碼Ｘ４─五七二號冷凍貨櫃車，行經國道一號高速
      公路斗南收費站所拍攝之照片二張（九十三年度偵字第二
      六０號卷一第二七頁），證明運送夾藏本件毒品之魚貨之
      冷凍車行經雲林縣境。
    (八)查獲並扣押之第一級毒品海洛因磚照片十二張（九十三年
      度偵字第二六０號卷二第五二至六二頁），證明走私運輸
      之毒品係第一級毒品海洛因磚共一百塊。
    (九)法務部調查局九十三年二月十八日調科壹字第一二００一
      三五一八號毒品鑑定通知書一份（九十三年度偵字第二六
      ０號卷二第七一頁），證明扣押之第一級毒品海洛因磚一
      百塊，經鑑定結果，其純度為百分之八十五點八七，總淨
      重為三萬零二百零五點四六公克。
  二被告己○○部分：
    (一)己○○與丙○○、戊○○、甲○○間之關係：己○○係知
      名企業味丹公司少東，與丙○○係在越南胡志明市認識七
      、八年的朋友；與戊○○是高中同學，交情很好，後來戊○○挪用己○○的款項新台幣一百二十餘萬元，從此以後
      ，成為己○○經常使喚的小弟；為了走私、運輸毒品，透
      過丙○○介紹，認識從事進口魚貨生意的甲○○。以上事
      實，經證人丙○○、戊○○、甲○○於第一審審理中結證
      屬實（第一審卷(三)第五、四０、四六、六六、六七頁）。
      己○○雖否認戊○○為其小弟，但從如後述己○○隨時差
      遣戊○○開車接送自己及他的朋友等作為觀之，戊○○自
      稱是己○○的小弟，恰如其分。
    (二)己○○意圖販賣、走私、運輸毒品牟利，於九十二年九月
      或十月間某日，向丙○○尋求走私毒品管道，而起共同走
      私、運輸毒品之犯意聯絡：
      證人丙○○結證：九十二年十月間，在越南胡志明市其
        友人住處，己○○向他提到有一批海洛因要回臺灣，是
        否可以用樹瘤的管道走私。他則說木材的管道行不通，
        幫他另外找其他管道。九十二年十二月五日回國前夕，
        我與甲○○聯繫，要介紹他與己○○認識，也將此項訊
        息告訴己○○（第一審卷第六頁）。惟被告丙○○於調
        查站曾供述己○○係在九十二年九、十月間向伊提過要
        走私毒品（見偵字第260號卷第202頁），因此在此部分
        之時間上應係己○○在九十二年九月或十月間向丙○○
        提過要走私海洛因之事。
      另從不久丙○○即介紹己○○與甲○○認識，拜託甲○○全力幫忙，運用其進口魚貨之管道，夾藏毒品走私進
        口（詳如後述），亦足證明丙○○上述證詞可信。是以
        己○○於九十二年九月或十月間，即已起意販賣、走私
        及運輸第一級毒品海洛因，其取得丙○○同意後，二人
        已有共同走私、運輸毒品之犯意聯絡，應無疑義。
    (三)九十二年十二月五日，己○○與丙○○自越南搭乘同一班
      機回國，晚上在新店市安康派出所旁某火鍋店，與甲○○
      共同謀議從越南走私、運輸毒品的管道、報酬及彼此間的
      工作分擔：
      證人丙○○證稱：九十二年十二月五日，我與己○○從
        越南搭乘同一班機回臺。我在桃園中正機場打電話給甲○○，約在離甲○○家最近的安坑交流道會合。己○○
        開車載我到安坑交流道與甲○○見面後，甲○○帶我們
        到新店市安康派出所旁的一家火鍋店吃火鍋。我先介紹
        己○○與甲○○認識，邊吃邊談走私運輸毒品的事情。
        我向甲○○說要從越南走私一批海洛因回臺，數量約一
        百塊或八十塊不一定，如果甲○○願意透過他從越南進
        口魚貨的運輸管道，走私海洛因，每走私一塊海洛因的
        代價，我可得一萬五千元，甲○○二萬元。這時候我看
        己○○一眼，己○○也點頭同意。甲○○同意以其運輸
        魚貨的管道走私、運輸毒品，由他負責在越南訂購章魚
        貨、魚貨包裝、冷凍加工、越南運輸及在臺灣承租冷凍
        庫等工作，但也要求提供一個人學習冷凍技術，還要有
        一個人承租臺灣的冷凍庫，章魚貨夾藏海洛因的冷凍、
        包裝等工作，由己○○自行負責。因為己○○與甲○○
        不熟，才由我負責己○○與甲○○之間的聯繫工作。一
        切談好要離開前，己○○向甲○○說：「一切都拜託你
        了」，甲○○回答「沒問題」（第一審卷(三)第六頁反面
        、十頁反面、十一頁、十七頁、七九頁）。
      證人甲○○亦證稱：九十二年十二月五日晚上，丙○○
        打電話給我，二人約在安坑交流道下會合。丙○○介紹
        我與己○○認識，談一些要從越南走私毒品的事情。丙○○說有一批海洛因要併貨回來，每走私一塊海洛因，
        給我的代價是二萬元，由誰支付不清楚。當時己○○與
        丙○○坐在一起，丙○○看己○○一眼，己○○在旁邊
        點頭。以海產方式報關，我只負責將海洛因海運回臺灣
        的工作。之後我就未與己○○接觸或通過電話，所有事
        情都由丙○○跟我聯絡（第一審卷(三)第六六至六八、七
        七頁）。
      雖然甲○○一開始之證詞表示三人交談時，丙○○只談
        到他們要併貨回來，代價是一塊海洛因二萬元，要他以
        海產方式報關，沒有談到如何分工、學習冷凍技術、走
        私海洛因的數量，及要己○○提供一個人學習冷凍技術
        ，另一個人承租冷凍廠房的事情。而己○○只是在場點
        頭而已。但其後在與丙○○於第一審對質詢問時，丙○○證稱：「我跟他（指甲○○）說這是己○○，之前在
        越南有打電話要帶己○○讓他認識。他帶我們去安康派
        出所旁邊的火鍋店，叫了二個自助火鍋，去到裡面，我
        們開始談，這段時間己○○有說肚子痛，上廁所出來，
        我們還是討論這個問題，有談到甲○○一塊海洛因代價
        二萬元，數量大概在一百或八十塊左右，還沒有確定。
        甲○○說，你們要有一個人去，因為他不在越南，要去
        學習冷凍技術，要去越南做，還要有一個人承租臺灣的
        冷凍庫，我回答說，這個沒有問題，我看了一下己○○
        ，己○○也跟我點頭，我就跟甲○○說沒有問題。我又
        跟甲○○說，我們三個人都不是作海產的，無從著手，
        要買什麼東西也不知道，所以有關在越南那邊，包裝材
        料的準備，都要由他越南老婆去提供，這部分是屬於甲○○的部分。甲○○也跟我說，因為跟己○○不熟，他
        有什麼事情，會跟我講，我再跟己○○講，當天的談話
        大致上就是這樣子，也等於把分工的條件說出來，一件
        事情不可能那麼簡單，這些東西甲○○如果不去準備的
        話，我們如何去進行，一件事情的成敗也是要靠大家去
        做。己○○說這個事情就麻煩你了，我比較深刻的是他
        講這句話，其他的我就不太記得了。」上述證詞內容，
        隨後為甲○○所肯認（第一審卷(三)第七九頁）。可見甲○○開始作證時，其證詞仍有所保留，而在第一審對質
        詢問時，因無法否認丙○○之證詞，才承認丙○○之證
        詞為真。
      以上丙○○與甲○○的證詞，關於九十二年十二月五日
        晚上，己○○、丙○○、甲○○三人，在新店市安康派
        出所旁之火鍋店，共同謀議從越南走私、運輸毒品的管
        道、報酬及彼此的工作分擔，其證詞之情節大致相符。
        而且己○○亦承認與丙○○從越南一起搭機返國，當丙○○與甲○○洽談走私、運輸毒品時，在場點頭，並在
        甲○○答應後，在告別前還向甲○○說「一切拜託你了
        」。亦足印證己○○在本件走私、運輸與販賣毒品海洛
        因中，絕非居於幫助的角色，因此丙○○、甲○○之證
        詞應為實在。至於被告己○○辯解：在場點頭，是為了
        幫助丙○○來獲得甲○○的同意，講「一切拜託你了」
        ，是場面話。然丙○○與甲○○是多年好友，甲○○又
        不認識己○○，如果只有丙○○要走私、運輸毒品，丙○○只要自己商請甲○○幫忙即可，又何勞己○○在場
        點頭，才能取得甲○○的信任呢？也就是說，只有己○○需要丙○○的幫助始能取得甲○○的信任。又如果不
        是己○○要走私、運輸毒品，己○○又何需不辭辛勞，
        千里迢迢，花費大筆金錢，與丙○○飛回臺灣？而且己○○在最後向甲○○說；「一切拜託你了」。依當時情
        況判斷，應不只是場面話，而是帶有其對於甲○○同意
        運用進口魚貨管道，為他走私毒品，再一次拜託及感謝
        的意涵。因此，己○○上開辯解，有違常情，不足採信
        。而從外國走私毒品回臺，是何其重大犯罪，成敗影響
        一生，絕非一時興起之作。故在此之前，己○○及丙○○必然在越南，曾就走私、運輸毒品為謀議，亦證實丙○○所說：九十二年九月或十月間某日，在其友人住處
        ，向丙○○尋求走私毒品管道，他答應另覓管道之詞非
        虛。
    (四)戊○○向甲○○學習冷凍技術，是出自己○○的授意：如
      上所述，證人丙○○證稱：九十二年十二月五日，他與己○○、甲○○謀議走私、運輸毒品時，已談到己○○這邊
      要提供一個人向甲○○學習冷凍技術（第一審卷(三)第六頁
      反面）；雖證人甲○○於第一審先證稱，九十二年十二月
      十日，是丙○○要戊○○向我學習冷凍技術。但其後於第
      一審與丙○○對質詢問時，甲○○肯認丙○○所說：「當
      日甲○○說你們要有一個人學習冷凍技術，去越南，因為
      他人不在越南，己○○也在場點頭（第一審卷(三)第七九頁
      ）。」丙○○與甲○○對於在九十二年十二月五日，甲○○要求己○○要提供一個人向他學習冷凍技術，證詞一致
      ；另證人戊○○亦證稱：九十二年十二月十七日，我去找
      甲○○學習冷凍技術，是己○○從國外打電話要我去找甲○○。於是我開車到臺北找甲○○，在車上甲○○向我講
      解一些冷凍方法，我順手拿著發票紀錄下來（第一審卷(三)
      第四二、五一頁）。戊○○亦已證明九十二年十二月十七
      日，是己○○要他去向甲○○學習冷凍技術。以上三名證
      人之證詞，關於戊○○向甲○○學習冷凍技術，均指向己○○之授意。而且戊○○與丙○○只見過二次面，彼此並
      不熟悉，戊○○自不可能聽命於丙○○；反之戊○○是己○○小弟，一切聽從己○○差遣，故戊○○向甲○○學習
      冷凍技術，以備前往越南冷凍魚貨夾藏毒品，應係聽命於
      己○○。縱使丙○○曾於九十二年十月十日偕同戊○○向
      甲○○學習冷凍技術未果，亦不能據此認定係出自丙○○
      之授意。故己○○予以否認，並謂此與其無關，係推卸之
      詞。
    (五)九十二年十二月十一日，己○○與丙○○經泰國轉往寮國
      永珍市，與「山老大」接洽，雙方敲定己○○受託走私、
      運輸海洛因磚八十五塊回臺交給貨主；己○○則以美金十
      萬元，向「山老大」購買海洛因磚十五塊，一併走私運回
      臺灣；丙○○則代甲○○，用以物易物方式，向「山老大
      」購得海洛因磚二塊（八十五塊中之二塊），並由其負責
      毒品從越南運回臺灣的聯絡事宜：
      證人丙○○於第一審結證稱：九十二年十二月十一日，
        己○○邀我前往寮國，並支付我去寮國的食宿、機票等
        費用。「山老大」來接機，安排我們住在永珍市一家旅
        館，雙方談買賣、走私及運輸毒品的事。「山老大」委
        託己○○運輸毒品海洛因磚八十五塊，並交付一份毒品
        的貨主名單；己○○當場交給「山老大」美金十萬元，
        購買十五塊海洛因磚，共一百塊海洛因磚合併走私運輸
        來臺。我則趁機向「山老大」表明海產部分是美金一萬
        二千元，甲○○要二塊海洛因，沒有時間送錢過來，是
        否甲○○的美金一萬二千元去買海產，你支付他二塊海
        洛因。「山老大」同意後，我當場打電話知會甲○○。
        由於我負責越南這一段走私工作，且己○○隔天日要回
        臺灣，所以「山老大」從十萬元美金中抽出美金一萬三
        千元直接交給我，做為走私、運輸毒品的雜支費用，這
        筆錢就叫公款。隔天我們離開寮國，己○○回臺灣，我
        回越南，為走私毒品舖路。這筆公款，之後我交給戊○○美金四千元，拿回臺灣轉交甲○○作為運輸費、冷凍
        費。十二月三十一日我又把其中的四千元美金退還給己○○。（第一審卷(一)第十九頁反面、二０頁）。
      證人丙○○於94年4月20日在本院上訴審辯護人再聲請
        交互詰問時證述如下：
　　　　辯謢人問：你是何時知道你跟己○○到寮國，己○○有
  　　　　　　　　帶美金十萬元？
　　　　證人　答：在飛機上己○○有跟我講他有帶十萬美金在
  　　　　　　　　身上，到寮國時我有看到己○○有將十萬美
    　　　　　　　金交給山老大。
　　　　辯謢人問：美金面額為何？
　　　　證人　答：應該都是一百元。
　　　　辯謢人問：己○○否認他帶美金十萬元，你怎說是楊
  　　　　　　　　世銘告訴你的，你怎麼講？
　　　　證人　答：我不曉得他要否認是基於什麼原因，但是我
  　　　　　　　　所看到的事實就是這個樣子，也許他要推卸
    　　　　　　　買賣毒品的事，他否認，但是我確實看到是
      　　　　　　這個樣子。
　　　　辯護人問：面額一百元共十萬元美金是一大疊，如何帶
  　　　　　　　　出國？
　　　　證人　答：手提袋可以放一萬元，褲子有四個口袋再加
  　　　　　　　　上外套要帶十萬元美金不是很困難，當時是
    　　　　　　　冬天。
　　　　辯護人問：12月間在泰國及寮國是夏天而且也要搜身?
        證人　答：在泰國是轉機而且在寮國不需要搜身，落地
    　　　　　　　簽證就可以出關。
　　　　辯護人問：你向山老大拿一萬三千美金是運輸用，一萬
  　　　　　　　　三千元美金是如何運用？
　　　　證人　答：我交給戊○○四千元美金帶回台灣，退還給
  　　　　　　　　己○○四千元美金，租房子一千五百萬越幣
    　　　　　　　等於一千元美金，再來作冷凍的冰箱三個約
      　　　　　　一千美元左右，其他開銷再加上我回台灣拿
        　　　　　五萬元台幣給甲○○要付冷凍費用的，這筆
          　　　　錢不包括戊○○拿給我四萬五千元台幣及二
            　　　百元美金，以上加起來就是一萬三千元美金
              　　的開銷。
　　　　辯護人問：你還給己○○四千元美金是什麼錢？
　　　　證人　答：是從十萬美金抽出來的一萬三千元美金用剩
  　　　　　　　　的退還給己○○。
　　　　檢察官問：己○○交給山老大十萬元美金是作何用途？
  　　　證人　答：是買己○○自己的部分毒品。
　　　　檢察官問：是不是海洛因十五塊？
　　　　證人　答：十五塊是我聽己○○說的，事實上他們的細
  　　　　　　　　節怎麼談我不清楚。
　　　　檢察官問：你是說己○○十萬美金是要買他自己部分的
  　　　　　　　　毒品？
　　　　證人　答：對。
　　　受命法官問：被查獲是有一百塊海洛因，在一百塊中間，
  　　　　　　　　你剛才說己○○買十五塊，到底一百塊是他
    　　　　　　　買的，還有甲○○抽二塊，十萬美金是不是
      　　　　　　訂金，到底是怎樣，請你再講一次？
　　　　證人　答：十萬美金是己○○買他自己的部分，數量有
  　　　　　　　　多少我不知道，但至少有十五塊海洛因。八
    　　　　　　　十五塊海洛因是山老大委託己○○幫忙運回
      　　　　　　台灣，因為己○○手上有一份名單。甲○○
        　　　　　二塊海洛因是以物換物的。
　　　受命法官問：山老大委託己○○運輸八十五塊海洛因成功
  　　　　　　　　的話，你有講甲○○一塊可以抽二萬元台幣
    　　　　　　　你可以抽一萬五千元台幣，那己○○呢可以
      　　　　　　抽多少錢？
　　　　證人　答：我知道的是如果成功的話有五百萬元台幣是
  　　　　　　　　當作工資，我在火鍋店答應給甲○○一塊海
    　　　　　　　洛因是二萬元的代價，一百塊海洛因是二百
      　　　　　　萬元台幣，我是一萬五千元就是一百五十萬
        　　　　　元台幣，這樣就是有三百五十萬元台幣，其
          　　　　餘一百五十萬元台幣是己○○的。
　　　　審判長問：己○○到底有交多少錢給山老大？
　　　　證人　答：己○○交十萬元美金給山老大，山老大從十
  　　　　　　　　萬元美金中抽出一萬三千元美金當作運費雜
    　　　　　　　支。
　　　　審判長問：五百萬台幣錢從何處而來？
　　　　證人　答：毒品運回台灣後己○○派車載到台中，然後
  　　　　　　　　將毒品發給貨主後三天內我們向己○○拿三
    　　　　　　　百五十萬元，一百五十萬元是己○○的。
　　　　審判長問：是不是你和甲○○向己○○拿三百五十萬元
  　　　　　　　　？
　　　　證人　答：是。
　　　　審判長問：戊○○有沒有？
　　　　證人　答：戊○○應該是沒有，因為他的部分是掛在楊
 　　　　　　　　 世銘那邊。
　　　　審判長問：五百萬元是否包括己○○的十五塊海洛因及
 　　　　　　　　 甲○○的二塊海洛因或是只有山老大的八十
        證人  答：就是這一次運輸以五百萬元下去計算。
　　　受命法官問：丙○○有關被查獲一百塊海洛因，其中十五
  　　　　　　　　塊你說是己○○買的，另外八十五塊是何人
    　　　　　　　的？
　　　　證人　答：八十五塊海洛因其中二塊是甲○○以物易物
  　　　　　　　　的，八十三塊海洛因是山老大委託己○○運
    　　　　　　　輸回台灣，山老大有交一份貨主名單給楊世
      　　　　　　銘，己○○曾將名單拿給我看，貨主有很多
        　　　　　人有名字有電話，己○○只給我看一下就收
          　　　　回去了。
        【如依丙○○在本院交互詰問時再將本件被告己○○、
        甲○○、戊○○及丙○○本人如何走私、運輸販賣海洛
        因磚一百塊之整個細節詳甚詳，本院經核與其於第一
        審之所描述之事實相符，更足證丙○○於法院審理中所
        供認之事實係因良心發現始將犯罪始末詳細交待清楚，
        雖然被告己○○於九十二年十二月十一日出境時並無申
        報攜帶美金十萬元之紀錄，但被告己○○若係欲以以十
        萬元美金購買第一級毒品海洛因之用，依常理而論，亦
        不會以申報之方式過關，應會以任何可夾帶之方式矇混
        出關，【因本件之事實已顯示被告己○○確有提出美金
        十萬元給「山老大」購第一級毒品海洛因之事實，是被
        告己○○上開時間出境時縱未依法申報美金十萬元出境
        ，亦不能為被告己○○有利之證據，因而丙○○再於本
        院交互詰問時所為之證述確係真實，因己○○欲逃避刑
        責才一再隱瞞事實，推卸責任，實不可原諒】。
      證人戊○○於第一審結證：九十二年十二月二十八日的
        五、六日前某日，有一群臺灣人要參觀味丹工廠（越南
        廠），己○○負責接待去唱歌，也帶我一起去。到凌晨
        他帶我到味丹公司宿舍過夜，我問他為何要我做一些莫
        名其妙的事情。他就從頭到尾（指走私毒品的始末）告
        訴我，還說海洛因十五塊是他的，二塊是甲○○他們的
        ，我不確定他們指的是誰。他又說接下來的工作是要我
        回臺灣等，把毒品分送給貨主。這些話是在包裝毒品五
        、六天前講的。他拿出一份貨主名單在看的時侯，被我
        看到，上面寫著姓名、電話等密密麻麻（第一審卷(三)第
        、四十三頁反面、五十三頁反面）。
      從戊○○證詞中提到己○○私下告訴他海洛因十五塊是
        己○○的，並叫他回臺分送毒品，也曾看過己○○拿一
        份貨主（海洛因貨主）名單。核與丙○○所證：己○○
        向「山老大」購買十五塊海洛因磚，及「山老大」交付
        一份臺灣貨主名單給己○○等情相吻合，其二人之證詞
        自屬可信。因此印證了己○○向「山老大」購買十五塊
        海洛因磚，及受「山老大」委託己○○走私、運輸毒品
        之事實。若不然，「山老大」何不將臺灣貨主名單交給
        丙○○呢？
      辯護人於準備書狀，引用己○○調查站筆錄，承認丙○○前往寮國之機票費及食宿費用，均由己○○支付（第
        一審卷(一)第二三三頁反面）。而己○○與丙○○，於九
        十二年十二月十一日，由中正機場出境，經泰國轉往寮
        國，二人機票是己○○向臺中市○○路世冠旅行社購買
        ，機票及食宿等費用，由己○○支應，此為己○○於調
        查站接受調查時所自承（見九十三年度偵字第二六０號
        卷一第六六頁反面、六七頁）。此外，復有丙○○、己○○之
        中正機場出境，經泰國轉往寮國之事實。顯見九十二年
        十二月十一日，己○○與丙○○從中正機場，經泰國轉
        往寮國，丙○○的機票、食宿費用，由己○○支付，核
        與丙○○之證詞不謀而合。辯護人竟於同一準備書狀，
        將丙○○前往寮國的機票、食宿費用，由己○○支付的
        事實，列為爭點（第一審卷(一)第二四一頁反面），不但
        自相矛盾，也與事實不符。
      至於辯護人以丙○○在中機組曾供稱「己○○是要去寮
        國看木材」，認為其於審判中之證詞不實。就這一點丙○○證稱：中機組口供是大家推來推去，我跟己○○十
        二月十一日去寮國，就是接洽毒品事情。我去是為了要
        向貨主拿運送毒品的雜支，例如承租廠房、人員開銷、
        冷凍費、運輸費（第一審卷(一)第十一頁反面）。我在寮
        國沒有介紹蔣姓木材商給己○○認識，我也沒有做木材
        的老闆。在中機組有講過不知道己○○去寮國做什麼，
        是因為我不承認犯罪，所以我不敢講。我在羈押當中感
        到後悔，對不起國家，對不起自己，所以坦然把所有事
        情講出來（第一審卷(一)第十二頁反面、十三頁）。丙○○作證時，已經將他在中機組之所以作不實供述的原因
        ，說的很清楚，而且其證言，又與事實相符，已見前述
        。則被告己○○及其辯護人欲以丙○○在偵查中之供述
        佐證己○○在寮國並非與「山老大」接洽毒品事宜，顯
        不可採。雖被告己○○於本院審理中聲請傳訊之證人庚○○到庭證述己○○曾有向其提起要購買樹瘤之問題，
        但此事縱係屬實，仍與被告己○○此次確有走私、運輸
        及販賣第一級毒品海洛因之事實無關，則證人庚○○之
        證述仍無解於被告己○○上開走私、運輸及販賣第一級
        毒品海洛因之犯行。
      另辯護人提出美國司法部毒品管理局香港辦事處覆法務
        部調查局毒品管制中心函影本一件，證明本件毒品確實
        由泰國運出之事實，藉此佐證己○○從未至泰國與任何
        毒梟接洽毒品之事宜。然該函係就法務部調查局請求協
        助找出毒品來源所作答覆。依該函中譯本所載，係美國
        司法部毒品管理局香港辦事處，函覆法務部調查站提供
        包括「該批海洛因由泰國運出之運輸細節及是否有獲得
        被告之任何合作及協助」。故本件海洛因磚一百塊，來
        源是否來自泰國，並非已被確定，否則法務部調查局何
        必請求協助找出來源。又縱使本批毒品源自泰國，但亦
        不能排除經由寮國到越南走私來臺的可能性。從而上開
        函件，不足以證明本批毒品源自泰國及被告己○○前往
        寮國非接洽毒品。
      又有關丙○○與甲○○及丙○○與己○○之電話通聯錄
        音帶，經被告等辯護人分別到院聽取後，亦無何爭議，
        應認被告等犯罪過程之監聽錄音為真實，亦有監聽錄音
        帶及譯文影本附於本院卷足稽。
    (六)己○○與丙○○預先找到加工章魚貨夾藏毒品的冷凍廠房
      ，並與房東簽署租賃草約，支付越南幣一千五百萬元後，
      由己○○指示戊○○赴越南胡志明市，正式簽署租賃該廠
      房之契約：
      證人丙○○於第一審證稱：約在戊○○赴越南前（戊○○於九十二年十二月二十日赴越南）二天，己○○請甲○○不知情的工人「阿豐」找到做為章魚貨夾藏毒品冷
        凍的廠房，己○○與我先行去看廠房，跟房東簽寫一份
        草約，我當場交付越南幣一千五百萬元給己○○，由己○○交給房東，是租金。己○○並向房東表示簽約的人
        （指戊○○）過二天就會到。戊○○於九十二年十二月
        二十日奉己○○指示到越南，一切費用由己○○負擔。
        戊○○到越南胡志明市後，我臨時找了一位當地的通譯
        ，陪同戊○○去簽約（第一審卷(三)第九頁反面、十、十
        六、五三頁反面、五四頁）。另丙○○以被告的身分，
        就承租胡志明市某廠房的過程，亦作同樣的供述（第一
        審卷(三)第一一五頁）。
      證人戊○○於第一審證稱：九十二年十二月二十日，我
        依己○○吩咐，搭機前往越南胡志明市，並安排住在一
        家叫「太平四店」的旅館，費用由己○○負擔，是己○○透過丙○○轉交二萬元給我的。我抵達越南後，己○○有告訴我要走私毒品。當日己○○以丙○○的簽證臨
        時找不到為由，叫我去幫丙○○租廠旁（第一審卷(三)第
        四二頁反面、四三頁、四八頁反面、五十一頁）。
      證人丙○○與戊○○上開證詞，一致證明：九十二年十
        二月二十日，戊○○係奉己○○之命到越南簽訂租賃契
        約，戊○○機票及食宿費用，概由己○○負擔。且被告
        己○○亦坦承冷凍魚貨夾藏毒品的廠房是他承租的，他
        與房東簽完草約後，有給房東越南幣一千五百萬元（第
        一審卷(三)第二四六頁）。核與證人丙○○所證：在戊○○赴越南前，己○○與他先行去看廠房，己○○與房東
        簽寫一份租賃草約，他當場交付越南幣一千五百萬元給
        己○○交給房東，支付租金的證詞相合。參諸戊○○與
        己○○關係之密切，且戊○○赴越南之一切費用均由己○○負擔，則戊○○與丙○○之證詞自屬可信。戊○○
        雖證稱，他去簽約時，有丙○○陪同，丙○○也當場支
        付租金。但此為丙○○所否認，而且己○○之前既已給
        付租金，丙○○何有重複給付租金之理，故此部分應以
        丙○○之證詞較為可信。
      辯護人於第一審準備書狀主張：丙○○拜託己○○出面
        與房東簽約，因戊○○來越南，被告亦無法一直供應其
        樹瘤。由於丙○○錢帶不夠，被告墊付越南幣五百萬元
        左右，嗣向丙○○催討，由丙○○支付美金四千元扣抵
        。同一書狀，又把己○○是否承租廠房，列為爭執事項
        （第一審卷(三)第二三四頁、二四一頁反面）。查戊○○
        既然是己○○請來的，旅費也是己○○支付，並且安排
        戊○○住在「太平四店」旅館，如果為了省錢租房子給
        戊○○住宿，本來就應該由己○○承租並支付租金才對
        ，竟說成丙○○要租房子，請己○○幫忙，並代付一部
        分租金，之後以美金四千元抵付，自相矛盾，且與己○○之後所供亦有不符。己○○於第一審審理中供稱：「
        租房子是給戊○○住的，他說要幫我蒐集樹瘤，一樓可
        以放樹瘤。」當第一審詢問他為何列為爭執事項時，又
        改稱：「是丙○○要租的，那時跟他談樹瘤時，他問我
        說樹瘤到時要放哪裡，他要負責幫我送．．。」第一審
        又詢問他為何剛剛說是你租給戊○○住，後來又說是丙○○要租的？答稱：「那時我考慮到戊○○要到越南，
        給他一個住的地方，那天是丙○○付錢的。」（第一審
        卷(三)第二四六頁）己○○對於廠房是自己或丙○○承租
        ，及租金是他自己或丙○○支付，供詞反覆，況且如果
        廠房是供戊○○住宿及存放樹瘤，則在戊○○九十二年
        十二月二十日赴越南前，既已租好廠房，己○○何須另
        安排戊○○住宿旅館？又戊○○於同年月三十一日章魚
        夾藏毒品冷凍後，並沒有所謂蒐集樹瘤的任何動作，就
        匆匆趕回臺灣，可見被告己○○上述辯解，完全是脫罪
        之詞，不足採信。
    (七)九十二年十二月二十三、二十四日左右，己○○在味丹公
      司的宿舍內，告訴戊○○要走私海洛因磚回臺灣，其中十
      五塊是他所有，二塊是甲○○他們的，要戊○○回臺灣幫
      忙，把毒品分送到貨主的手上。戊○○因而與己○○、丙○○、甲○○有共同走私、運輸毒品牟利之犯意聯絡：證
      人戊○○證稱：九十二年十二月二十九日的五、六日前某
      日凌晨，己○○帶他到味丹公司宿舍，把要走私毒品的始
      末告訴我，且說海洛因十五塊是他的，二塊是甲○○他們
      的，要我回臺灣把毒品分送給貨主，已見前述（見(五)之
      ）。可見戊○○是於是日己○○告訴他要走私毒品回臺灣
      ，要戊○○回臺幫忙分送毒品。而戊○○也看到己○○手
      上的一份毒品貨主名單時，才完全瞭解己○○、丙○○、
      甲○○等人正在進行走私、運輸毒品的犯罪行為，竟因與
      己○○有同學、朋友情誼，且因挪用己○○新台幣一百二
      十餘萬元，欠己○○的人情，而與己○○、丙○○、甲○○等人起走私、運輸毒品之犯意聯絡（關於戊○○之犯罪
      動機，業經其於第一審量刑調查時供述明確），進而分擔
      實施走私、運輸毒品之行為。
    (八)九十二年十二月二十八日，己○○向越南胡志明市OMNI
      SAI GON HOTEL日籍人士開設的五星級飯店訂房，做為包
      裝毒品的處所。翌日（二十九日）深夜，己○○與「阿東
      」共同將毒品海洛因磚一百塊運抵該飯店房間內，由己○○、「阿東」、戊○○、丙○○共同包裝毒品，防止毒品
      滲水潮濕。完成後，由丙○○、戊○○將毒品運往承租的
      廠房夾藏在章魚中冷凍：
      證人丙○○於第一審證稱：九十二年十二月二十九日晚
        上，我與己○○、丙○○、戊○○及一位泰國人「阿東
        」，在胡志明市一家五星級飯店己○○所訂的房間內，
        等待毒品的消息。「阿東」接到一通電話，交給己○○
        接聽後，便帶著「阿東」開車前往去接運毒品。己○○
        把一百塊海洛因運到飯店的房間內，己○○、戊○○、
        我及「阿東」，用我買來的夾鏈袋包裝海洛因。己○○
        及「阿東」負責把海洛因放入三層的夾鏈袋；戊○○負
        責用膠帶封口；我負責把已封口的三塊海洛因，用膠帶
        綁在一起，所以查獲後夾鏈袋上才會有己○○、戊○○
        及我的指紋，這些指紋是我們四個一起在旅館包裝毒品
        所留下來的。包裝到三十日早上六時打包完畢，把毒品
        裝入二個大皮箱，大皮箱是我騎機車載戊○○到街上買
        的。裝好後由我叫計程車，與戊○○把毒品載到之前承
        租的廠房；己○○與「阿東」則搭飛機去寮國。我與戊○○到工廠後，由我打電話叫甲○○的太太請工人將魚
        貨送來後，把送魚貨來的工人支開，二人一起把毒品夾
        放在章魚內，放入冷凍櫃內結冰。九十三年一月一日，
        我通知甲○○越南的太太請工人來打包、編號，讓夾藏
        毒品的章魚貨與其他一同運送的正常章魚貨五百二十八
        箱，有相同的包裝，才不會被識破。總共五百六十二箱
        ，由甲○○越南之同居人交付船運公司設在越南頭盾港
        之冷凍庫，準備於九十三年一月三日運回臺灣（第一審
        卷(三)第七～九、十四頁）。
      證人戊○○於第一審證稱：九十二年十二月二十八日，
        己○○用自己的名義，在胡志明市，租了一家日本人開
        的五星級飯店的房間。二十九日晚上己○○接到一通電
        話，就與一名泰國人一起出去接毒品。後來己○○把載
        運毒品的車子，直接開到飯店，海洛因一塊一塊，有塑
        膠袋外包裝。我、己○○、丙○○及一位不認識的泰國
        人好像叫「阿東」，四個人一起包裝毒品。己○○及「
        阿東」負責把毒品放入夾鏈袋，己○○叫我貼夾鏈袋的
        封口膠帶，丙○○負責將三塊封好的毒品綁在一起。直
        到三十日天亮的時侯，打包完畢裝兩箱。丙○○要我幫
        忙，一人拖一個行李箱，皮箱是丙○○騎機車與我上街
        購買的，裏面裝者包裝好的毒品，叫計程車，運到我們
        承租的廠房，二人一起把毒品夾藏在章魚中間，放入大
        型冰箱內冷凍。翌日中午，丙○○又騎機車載我到廠房
        查看魚貨結冰情形，我於三十一日早上搭機回臺。回臺
        前，丙○○在他家裏，拿美金四千元給我（第一審卷(三)
        第四三、四四、五四頁反面、五五）。
      又偵查人員在扣押物編號第二十八、九、十八、二十號
        之海洛因磚外包裝袋上，分別採得指紋各乙枚，經法務
        部調查局鑑定比對結果，編號二十八、九號袋子上之指
        紋與己○○之指紋相同；編號十八號袋子上之指紋與丙○○指紋卡上之「右拇指」指紋相同；編號二十號袋子
        上之指紋與戊○○指紋卡上之「左環指」指紋相同，有
        法務部調查局九十三年二月四日調科貳字第０九三００
        ０三二一五０號鑑定通知書一份（九十三年度偵字第一
        七七一號卷二第五七至六五頁）、九十三年三月十五日
        調科貳字第０九三０００九一四四０號鑑定通知書一份
        （九十三年年度偵字第一七七一號卷三第一００至一０
        三頁）附卷為證。足證包裝本件毒品之夾鏈袋上留有己○○、丙○○及戊○○之指紋。
      證人丙○○與戊○○的證詞，關於與己○○、「阿東」
        在己○○的所預訂的胡志明市某五星級飯店等待毒品的
        消息，後來己○○如何與「阿東」外出把毒品接運回飯
        店房間，四個人如何分工包裝毒品，及嗣後二人如何將
        毒品運送至原先承租的廠房夾藏冷凍等情，證述甚為詳
        實，且相互一致。而且己○○亦不否認該五星級房間是
        其所訂，該五星級飯店就是OMNI SAI GON HOTEL。又偵
        查人員在包裝毒品的夾鏈袋上採得之指紋，經鑑定結果
        ，與己○○、丙○○、戊○○之指紋相同（業如上述）
        ，足證這些包裝袋上的指紋，係被告己○○等四人包裝
        毒品時，觸摸夾鏈袋而遺留下來，也印證了丙○○、戊○○上述證詞的真實性。是己○○於九十二年十二月二
        十八日，向一家五星級飯店訂房，做為包裝毒品的處所
        。己○○接到毒品消息後，與「阿東」前往接運，將毒
        品海洛因磚一百塊運回該飯店房間內，由己○○、「阿
        東」、戊○○、丙○○共同包裝毒品，防止滲水潮濕。
        完成後，由丙○○、戊○○將毒品運往承租的廠房夾藏
        在章魚中冷凍等事實，足以認定。
      被告己○○及其辯護人雖極力否認參與包裝毒品，並辯
        稱：因為包裝毒品的夾鏈袋，是己○○與丙○○一起去
        買，己○○曾打開使用，才會留下指紋。而且包裝毒品
        時己○○不在場。然關於夾鏈袋如何購得，己○○雖堅
        稱：「九十二年十一月十八日租完房子，是他載丙○○
        到安東市場買的。」但此為被告丙○○所否認，並稱：
        塑膠袋是我去安東市場買的，交給己○○，日期忘記了
        ，他帶回味丹工廠，他準備在味丹工廠打包。之後己○○的父親到越南，他才不敢在工廠內打包，所以移到承
        租的房間打包，指紋是打包時留下（第一審卷(三)第二四
        五頁反面）。另丙○○於第一審以證人身分作證時證稱
        ：夾鏈袋是我一個人購買，之後己○○來拿。本來他要
        拿回去味丹公司進行包裝（指包裝毒品），因為他父親
        來不能在那邊包裝，所以改到胡志明市的旅館包裝（第
        一審卷(三)第九頁反面）。在中機組說與己○○一起去買
        夾鏈袋，是己○○叫我這樣說的，因為己○○被發現夾
        鏈袋有他的指紋。事實上這些指紋都是我們四個人一起
        在旅館包裝毒品所留下來的（第一審卷(三)第十四頁）；
        另外戊○○亦結證：己○○曾拿塑膠袋到我住的「太平
        四店」給我，說丙○○會來拿（第一審卷(三)第四七頁）
        。因為丙○○沒有拿回去，所以己○○又拿回去，這些
        夾鏈袋是後來己○○拿到五星級飯店包裝毒品用的（第
        一審卷(三)第五二頁反面、五三頁）。姑不論夾鏈袋是丙○○購買，或己○○載丙○○去購買，但夾鏈袋最後是
        己○○帶到飯店包裝毒品，則為實情。如前所述，己○○不否認包裝毒品的房間是他所訂，但他訂房做什麼呢
        ？己○○是味丹公司少東，在越南胡志明市味丹公司任
        職，並配住宿舍（戊○○曾證述己○○帶他去味丹公司
        的宿舍），則己○○在胡志明市訂房的用途為何呢？如
        果己○○沒有包裝毒品走私的意圖，那麼他為何要向飯
        店訂房？又為何要在包裝毒品的當日把夾鏈袋帶到其所
        訂的房間，而不是丙○○帶去？況且己○○與「阿東」
        出去接運毒品海洛因磚一百塊回來，在房間內與丙○○
        、戊○○共同包裝毒品，迭經丙○○、戊○○具結作證
        屬實，毒品的夾鏈袋包裝，亦檢驗出有己○○、丙○○
        、戊○○的指紋，可以說不謀而合。而被告在第一審最
        後陳述時供稱：同年十二月二十九日，他們在包裝物品
        的時間點，我根本沒有在那邊，我記得當天晚上我有請
        他們吃飯，用餐快結束時，我接到前妻的電話，說我老
        奶奶（指前妻的奶奶）已病危，並且已送回家，要我趕
        快回家，掛斷電話後，我即馬上買單，並交待戊○○，
        等一下用房間鑰匙買單，將帳目掛在我的房間帳單上，
        而在我出大門口要叫計程車時，丙○○的朋友也出來要
        我替他叫計程車，當時我有替他翻譯他所寫的住址，告
        訴計程車司機。對方上車離開，我也隨之搭計程車離開
        ，當天晚上我一直待在前妻家中直至凌晨一、二點才回
        飯店，回飯店看到他們在包裝毒品，且也散佈在我床上
        ，我很生氣，並當場摔東西，要求他們出去，但他們說
        三更半夜，所以我到天亮才將他們趕出去（第一審卷(三)
        第三０六頁）。既然包裝毒品的夾鏈袋是己○○帶到飯
        店，卻又說看到丙○○等人包裝毒品時很生氣，而當場
        摔東西，不是自相矛盾嗎？而辯護人之辯護意旨亦認為
        九十二年十二月二十八日以被告名義承租OMNI SAI GON
        HOTEL飯店之房間，二十九日「阿東」也到飯店找己○○，有人打電話給「阿東」，「阿東」聽不懂越南話，
        而由己○○接聽（第一審卷(三)第一五０頁反面、一五一
        頁）。之後己○○與「阿東」就離開飯店，其情節與丙○○、楊智平所證他們四人在飯店房間等候毒品消息，
        己○○接到電話後，就率「阿東」出去接應毒品之情節
        相吻合。
      又被告己○○及其辯護人雖於本院上訴審時復辯稱：因
        被告己○○前妻奶奶罹肝癌病危，被告己○○為了就近
        自看其前妻奶奶，乃由其前妻丁○○○（與己○○於二
        ０００年十一月離婚）代訂OMNI SAI GON HOTEL，以就
        近看其前妻之奶奶，並非被告訂上開飯店包裝毒品海洛
        因，並由辯護人帶其前妻丁○○○到庭交互詰問證述如
        下：
　　　　辯護人問：2003年12月15日己○○到越南之後有沒有住
　　　　證人　答：沒有。
　　　　辯護人問：己○○住哪裡？
　　　　證人　答：住在他公司裡面。
　　　　辯護人問：己○○有無去住飯店？
　　　　證人　答：12月28日以後有去住飯店。
　　　　辯護人問：你如何知道己○○12月28日以後有去住飯店
　　　　證人　答：我有幫己○○訂飯店房間。
　　　　辯護人問：飯店名稱為何？
　　　　證人　答：ＯＭＮＩ飯店。
　　　　辯護人問：你如何記得是12月28日那天？
　　　　證人　答：那天我奶奶病情很嚴重了。
　　　　辯護人問：你奶奶病很嚴重為何你要替己○○訂飯店房
 　　　　　　　　 間？
  　　　證人　答：因為奶奶病的比較嚴重，飯店離奶奶住的醫
    　　　　　　　院比較近大概十分鐘，如果由公司來要二、
      　　　　　　三個小時。
　　　　辯護人問：你奶奶何時出院？
　　　　證人　答：12月29日晚上出院。
　　　　辯護人問：你奶奶從醫院回來，己○○人在什麼地方？
　　　　證人　答：己○○在ＯＭＮＩ飯店。
　　　　辯護人問：味丹公司到你奶奶住的醫院要多久？
　　　　證人　答：坐車大概二、三小時。
　　　　辯護人問；從ＯＭＮＩ飯店到你奶奶住的醫院要多久？
　　　　證人　答：坐車大概十到十五分鐘。
　　　　辯護人問：從ＯＭＮＩ飯店到你家要多久？
　　　　證人　答：坐車大概三十到四十分鐘。
　　　　辯護人問：己○○怎麼到你家去的？
　　　　證人　答：從飯店到我家是坐計程車，如果從公司來是
  　　　　　　　　坐公司的車。
　　　　辯護人問：己○○自己開過車子去你家嗎？
　　　　證人　答：沒有，都是公司司機開車載過去的。
　　　　檢察官問：剛剛辯護人有問你己○○去你看奶奶幾次，
  　　　　　　　　你回答不記得，為何你對2003年12月15日及
　　　　證人　答：我奶奶在12月13日當天病很嚴重住院及12月
  　              29日是奶奶出院的日期。
　　　　檢察官問：你替己○○訂ＯＭＮＩ飯店的起迄時間為何
  　　　　　　　　？
　　　　證人　答：12月28開始訂一個禮拜，大概130美金。
　    受命法官問：己○○住在ＯＭＮＩ飯店期間，你有沒有去
      　　　　　　找過他？
　　    證人　答：沒有。
　    受命法官問：你有沒有曾經跟己○○說要到ＯＭＮＩ飯店
　　　　　　　　　找他？如果有，己○○怎麼跟你講？
　　    證人　答：都沒有講要去看己○○。
　    受命法官問：訂ＯＭＮＩ飯店，是己○○叫你訂的或是你
      　　　　　　主動跟他講要替他訂的？
　　    證人　答：訂ＯＭＮＩ飯店是我本人自己訂的。
　    受命法官問：訂金是誰付的？
　　　　證人　答：是用電話訂的，沒有付訂金。
　　    審判長問：你奶奶在2003年12月間一共住院幾次？
　　    證人　答：大概住院四、五次。
　　    審判長問：你記得你奶奶住院一次差不多有多久時間？
　　    證人　答：我記得12月13日及12月23日那二次。
　　    審判長問：12月13日住院何時出院？
　　    證人　答：下午就出院了。
　    受命法官問：你們離婚以後，你們是否有在聯絡？
　　    證人　答：偶而有電話聯絡。
　    受命法官問：如果有聯絡是什麼事情在聯絡？
　　    證人　答：己○○的生日或過年節時有打電話問侯他。
　　　　審判長問：對證人丁○○○之證言有何意見？（提示並
  　　　　　　　　告以要旨）
　　　　檢察官答：己○○住ＯＭＮＩ飯店時間也在飯店包裝毒
  　　　　　　　　品時間內，所以己○○縱使有去看證人郭小
    　　　　　　　姐奶奶，二十九日深夜也可以接運毒品回來
      　　　　　　包裝的工作，所以不能作為有利的認定。
　　　　丙○○答：丁○○○講的不實在，之前我不知道有這一
  　　　　　　　　位郭小姐，２９日那天在ＯＭＮＩ飯店有我
    　　　　　　　、戊○○、己○○及泰國人叫阿東的在場，
  　　　　　　　　阿東接到電話把電話給己○○後，他們二人
    　　　　　　　就到外面接毒品，在這個期間我們沒有聽過
      　　　　　　己○○要去看郭小姐的奶奶生病的事情。
　　　　戊○○答：我不曉得己○○有去看郭小姐的奶奶，如果
 　　　　　　　　這是真的話跟包裝毒品的事也沒有關係。
        【如依到庭之證人丁○○○ (即被告己○○之前妻)於
        本院審理中所為之證述以觀，其奶奶當時因肝癌病危，
        而被告確有到醫院及其前妻奶奶家中探問等情，縱係屬
        實，惟被告己○○當時已與其前妻丁○○○離婚多年（
        2000年11月離婚)，縱於離婚後亦有聯絡，丁○○○僅
        在被告己○○的生日或過年節時有打電話問侯他而已，
        並非如夫妻間親切，而一般親友間到醫院之探病，依常
        情禮貌性之探病後即返家，更無特別租五星級飯店一星
        期做為探病之理，被告己○○當時又係事務甚為繁忙之
        人，所謂因親友生病要租五星級之飯店一星期就近探病
        ，並拋開其在當地主要生意工作，此乃第一次聽聞有此
        違反經驗常理之事，況被告己○○當時在越南工作事務
        繁忙，伊非醫生，又非其前妻奶奶之看護，如依被告己○○與其前妻當時之交情，到醫院去看其奶奶一次已盡
        人情，因而被告己○○所辯係因為了就近探其前妻奶奶
        之病才租OMNI SAI GON HOTEL 之房間一星期云云，純
        係為了脫卸其共同運輸及包裝毒品之藉口，而證人丁○○○於本院審理中之證述係伊自行代訂上開飯店事先未
        與被告己○○商量云云，應係事後為了附和被告己○○
        之說詞及為了替被告己○○迴護脫罪之詞，因而證人丁○○○此部分之證述不實在，不足採信，本院仍認被告
        己○○租用OMNI SAI GON HOTEL之房間應係做為包裝毒
        品之用，縱當時曾因前妻奶奶病危有去探過病，仍不足
        為被告己○○有利之證據，況被告己○○當時身為在越
        南味丹公司之負責人，平常出門有公司車之司機載送，
        何以當時該段時間係以計程車代步，或係為了避開公司
        之司機，以免司機知情，又被告己○○前妻奶奶羅美玉
        出院證明內載：「二００三年十二月二十三日住院，同
        年月二十九日出院」、「死亡證明書則記載：二００四
        年一月二十四日二十時十分死亡。」有該二份證明附卷
        可佐（第一審卷(三)第一八二至一八五頁）。羅美玉於九
        十二年十二月二十九日出院，至九十三年一月二十四日
        死亡，期間接近一個月。而且在二十九日出院時，醫師
        囑咐病人少吃油、少量多餐，如有異常情況，速至復檢
        。顯見羅美玉出院時，尚難認為已經病危，被告及其辯
        護人謂為方便探視己○○前妻祖母而在飯店訂房，又因
        探視病危之前妻祖母而離開飯店，根本與事實不符，無
        非是脫免罪責杜撰之詞。而且被告己○○已經在三十日
        凌晨一點多返回飯店，當時正是開始包裝毒品之時，直
        至早上六時左右才完成，與證人丙○○、戊○○之證詞
        相互印證，這一段時間，正是己○○進行接運毒品、參
        與包裝毒品等行為甚明。又被告己○○辯護人請求向
        OMNI SAI GON HOTEL調閱該飯店九十二年十二月二十九
        日晚上起至翌日凌晨之監視錄影帶，證明九十二年十二
        月二十九日晚上究係何人、何時將毒品帶進飯店，己○○何時返回飯店，何人、何時將毒品帶離飯店等情，經
        本院函調結果，因該錄影帶保存期限僅有六個月，致無
        法提供等情，亦有駐胡志明市台北經濟文化辦事處94年
        3月2日胡志字第278號函附卷足稽。
    (九)戊○○於九十二年十二月三十一日回臺準備接應，隨後依
      己○○之催促，於九十三年一月二日，在臺中市○○路與
      大墩路口，向某地下錢莊，以每張八千元之代價，購買賴
      明豐、劉添旗之
      、運輸毒品之人頭：
      證人戊○○證稱：在越南的工作告一段落後，丙○○要
        我回臺準備，交給我美金四千元。回臺後，己○○打電
        話催我儘快購買二張人頭
        租冷凍庫。我曾經營地下錢莊，就看自由時報的錢莊版
        ，一家一家的打電話詢問是否有借錢的人跑掉，
        要出售。後來找到一家，於九十三年一月二日，約在臺
        中市○○路與大墩路口交易。那個人拿了一疊證件供我
        挑選，我隨便選了二張
        分證就是賴明豐、劉添旗的
        頁反面、四五、四九頁）。當天晚上，己○○到臺中找
        我，在臺中縣大里市一家紅茶店，要我把
        ，他要拿去臺北交給甲○○，我便把那二張
        他。翌日（三日）己○○打電話給我，說他沒有去臺北
        ，要我去他家裏拿
        間沒有把
        關
        豐、劉添旗的年籍資料報給甲○○），當時我有報給他
        （第一審卷(三)第四五頁反面、五０頁）。
      證人甲○○證稱：戊○○於一月三、四日在越南裝船的
        時候（指夾藏毒品的魚貨），把賴明豐、劉添旗的身分
        證交給我，是裝船後要報給船公司的貨主姓名。我有告
        訴我越南的太太，魚貨貨主是賴明豐（第一審卷(三)第七
        十頁反面）。在戊○○交給我賴明豐
        三年一月三日中午左右，我先打電話問戊○○貨主要報
        什麼人。戊○○告訴我賴明豐或劉添旗都可以（第一審
        卷(三)第七六頁反面、七七頁）。九十三年一月八日，我
        持賴明豐的
        分上的照片與我本人不符，而被拒絕。我就用自己的名
        義向晶品冷凍廠承租冷凍倉庫（第一審卷(三)第七一頁、
        七七頁反面）。
      從以上戊○○、甲○○之證詞來看，丙○○交給戊○○
        美金四千元，叫他回臺準備。戊○○回臺後，己○○也
        打電話催促戊○○購買
        品之魚貨的人頭貨主，以防露出真正身分。而戊○○也
        依照己○○的指示，於九十三年一月二日購得賴明豐、
        劉添旗二張
        交給甲○○，又叫戊○○拿去交給甲○○，中間甲○○
        還打電話請戊○○把購得欲當做人頭貨主的
        先報給甲○○，甲○○將人頭貨主的身分資料，轉告在
        越南的唐雪英，之後戊○○再把
        情，二人之證詞一致，應屬可信。被告己○○空言否認
        ，謂此部分與其無關，尚難採信。
    (十)九十三年一月八日晚上，戊○○依己○○指示載丙○○到
      臺中市儷晶汽車旅館。己○○與丙○○商議毒品運抵臺北
      後，如何運回臺中的事情：
      證人丙○○證稱：在臺灣承租冷凍庫、運輸車輛、取得
        假
        （第一審卷(三)第十八頁反面）。九十三年一月八日晚上
        ，戊○○載我到臺中市儷晶汽車旅館，己○○隨後到。
        我告訴己○○貨（指毒品海洛因）應該這一、二天就到
        ，問己○○車子準備好了沒有？己○○說沒有問題，車
        子已經準備好了，大概是宅急便那種車子等情。雖然被
        告己○○聲請之證人乙○○於本院上訴審復證述己○○
        未曾向伊借過車等語，惟被告己○○參與上開運輸第一
        級毒品海洛因之事實已甚為明確，縱己○○未曾向乙○○借車仍無解於被告己○○共同參與運輸第一級毒品海
        洛因之整個過程。
      證人戊○○證稱：九十三年一月八日，己○○打電話請
        我開車載丙○○到臺中儷晶汽車旅館，己○○來找丙○○，二人在旅館內談論要從臺北把毒品運輸到臺中的事
        情（審卷(三)第四五頁反面、四六頁）。
      證人丙○○、戊○○上述證詞，互核相符，就被告己○○，如何於九十三年一月八日晚上，請戊○○開車載丙○○到臺中市儷晶汽車旅館，己○○與丙○○如何商議
        毒品運回臺中的事情，證述明確，被告己○○空言否認
        ，亦不可採。
    (十一)另外，從以下證據及經驗法則判斷，亦可佐證證人丙○○
      、戊○○、甲○○證言之真實性：
      己○○與丙○○是已經七、八年的好朋友；戊○○是己○○高中同學，交情很好，後來儼然成為己○○使喚的
        小弟；與甲○○雖然是初識，但並無任何仇隙。因此證
        人丙○○、戊○○、甲○○並無陷害己○○的動機存在
        。
      於本案，被告四人居於共犯關係，丙○○、戊○○、甲○○於偵查及審判中均自白承認犯罪。尤其丙○○承認
        販賣、走私、運輸毒品之共同正犯；而戊○○、甲○○
        也都承認走私、運輸毒品的共同正犯。因此，丙○○、
        戊○○、甲○○並無為自己脫罪或減輕自己的刑責，而
        將責任推給己○○之情形。
      從被告等之入出境記紀來看，己○○於九十二年十二月
        五日入境、同年月十一日出境、同年月十二日入境、同
        年月十五日出境、九十三年一月一日入境；丙○○於九
        十二年十二月五日入境、同年月十一日出境、九十三年
        一月六日入境；戊○○九十二年十二月二十日出境、同
        年月三十一日入境。此分別有己○○、丙○○、戊○○
        之
        十二月五日，與丙○○一起從越南搭機回臺；二人復於
        同年月十一日，一起搭機經泰國轉往寮國。而九十二年
        十二月五日，恰巧是丙○○介紹己○○認識甲○○，洽
        商走私、運輸毒品事宜；在甲○○同意以其魚貨夾藏毒
        品走私來臺後，二人又於同年月十一日出境經泰國轉往
        寮國，時間上非常巧合，也印證了丙○○所說：是到寮
        國與「山老大」洽談毒品買賣、走私、運輸事宜，並非
        憑空杜撰。而在九十二年十二月三十日毒品包裝、冷凍
        完畢後，被告戊○○於翌日返國；己○○於九十三年一
        月一日回臺；丙○○於同年月六日回臺，如非為了接運
        毒品相繼回臺，豈有如此巧合？而之後果然為偵查人員
        跟監查獲其等走私來臺之一百塊海洛因磚，在在印證被
        告四人走私、運輸毒品之犯行。
      被告己○○於九十三年一月十日在調查站之供述筆錄、
        同年月十一日在法官面前之供述筆錄、同年月十五日在
        調查站之供述筆錄，均未曾供述包裝毒品之夾鏈袋是他
        與丙○○去購買。直到同年二月十九日，檢察官訊問對
        指紋鑑定書有何意見時，答稱：我從來沒有接觸過毒品
        。檢察官進一步問他為何有你的指紋時，答稱：不清楚
        。檢察官再問他有無摸過海洛因磚時，答稱：丙○○叫
        我幫他買過塑膠袋，可能因此摸到。因我會說越語，我
        和丙○○一起去買，他忘了帶走，後來我到胡志明市拿
        給他（九十三年度偵字第一七七一號卷二第七三、七四
        頁）；而丙○○於九十三年一月十、十一、三十一日、
        同年月三日，先後接受偵查人員、檢察官、法官訊問時
        ，均未提到與己○○購買夾鏈袋的事情。一直至九十三
        年四月十六日，才供稱他與己○○一起到胡志明市第五
        郡安東市場購買有夾鏈之塑膠袋。在偵查人員提示指紋
        鑑識報告時，供稱曾取出檢視其中幾個是否品質良好，
        可能因此而在其中幾個袋子留下指紋（九十三年度偵字
        第一七七一號卷三第七四頁反面、七五頁）。可見己○○、丙○○當時均不承認犯罪，是在偵查人員提示或追
        問何以在查獲之毒品外包裝上留下其二人之指紋，二人
        才先後供稱是一起去購買夾鏈袋。【而證人丙○○於審
        理中結證：是我、戊○○、己○○，還有一位泰國人包
        裝毒品，所以夾鏈袋才會有我們的指紋（第一審卷(三)第
        七頁）。夾鏈袋是我一人購買的，之後己○○來跟我拿
        去旅館包裝毒品（審卷(三)第九頁反面）】。而丙○○在
        接受己○○選任之辯護人詰問為何在中機組說是與己○○一起去買時，證稱：是己○○要我這樣說的，因為己○○被發現在夾鏈袋上有他的指紋。事實上這些指紋都
        是我們四個人一起在旅館包裝毒品所留下來的（第一審
        卷(三)第十四頁）。丙○○審判中的證詞，正符合當時己○○、丙○○均不承認犯罪，是在偵查人員提示或追問
        何以在查獲之毒品外包裝上留下其二人之指紋時，二人
        才先後供稱是一起去購買夾鏈袋，以自圓其說的事實。
        在在顯示丙○○審判中證言之真實。而辯護人想要以丙○○在偵查中供詞反駁丙○○審判中之證言，顯得不切
        實際。
      被告己○○及其辯護人又指稱：是一位叫「阿寬」的人
        叫戊○○走私毒品，他只是牽線的。但他在接受他的辯
        護人詢問時的說詞竟然是：九十一年時，我拿一筆錢叫
        戊○○匯給我的朋友，戊○○把它賭輸了一百二十幾萬
        元，剩餘的五百多萬匯過去後，也被一個越南朋友拿走
        了。在四月時，人家開始討債，我一直幫戊○○擋債。
        十月份之後，臺中這些朋友一直找我追戊○○的債，我
        也覺得受到威脅，不能擋了。一個叫阿寬的人，才跟我
        說有無辦法幫他介紹一條毒品走私的路、牽線，我當初
        說我不敢碰，阿寬說不然你叫欠債的人出來做，想辦法
        處理，起因為此。我在十一月剛好經過，在一個飯局中
        有人提丙○○要走私毒品，我才跟他接觸，進而介紹他
        們認識。是他們叫戊○○走私，我是牽線的（第一審卷
        (三)第二四二頁反面、二四三頁）。戊○○的辯護人接著
        詢問被告己○○匯款及後來與「阿寬」談話情形，己○○供稱：「阿寬」叫我走私毒品，我當時表示不敢，他
        說你不敢，叫欠債的人去做。其他談話的細節我記不太
        清楚。錢匯到我香港戶頭，我再轉到高棉去做投資。後
        來又改說是郭子俊要投資，錢不是我的，是他集資的，
        是他臺中的朋友集資的，因為郭子俊的匯款額度滿了，
        無法匯。我想既然錢給我，我拜託戊○○先幫我匯到那
        邊，等郭子俊的帳號跟我說，我再轉帳給他。錢不是越
        南人拿走的，是郭子俊拿走了（第一審卷(三)第二四三頁
        反面、二四四頁）。己○○以上供詞，不但為被告戊○○所否認（第一審卷(三)第二四五頁），且丙○○亦供稱
        ：是在一家五星級飯店大廳喝咖啡，己○○只是帶戊○○過來，並沒有介紹我們認識，也沒有在這個地點告訴
        戊○○說要走私毒品的事（第一審卷(三)第二四五頁反面
        ）。戊○○及丙○○對於被告己○○沒有轉告戊○○出
        面走私毒品的情事，供陳一致。再者，如被告己○○所
        說七百萬元是郭子俊集資要投資生意，請其代為匯款屬
        實，為何他會匯到香港自己的戶頭，此舉已是違反常情
        ，因為縱使投資的新公司尚未開設銀行戶頭，投資的股
        東中也會有銀行戶頭可供匯款，而且在銀行開設戶頭供
        匯款之用，輕而易舉。又不管戊○○挪用之一百二十餘
        萬元，係己○○所有或集資人郭子俊所有，但受委託匯
        款之人係己○○，匯款出狀況，對方應該會直接找有資
        力的己○○負責，怎可能會找經濟狀況不好的戊○○負
        責。如果是正當投資，資本額僅短少一百二十餘萬元，
        就強要他人走私市價可能高達數億元之一百塊海洛因抵
        債，也不免讓人懷疑郭子俊、「阿寬」及其幕後的人，
        是否就是走私毒品集團，也就是說匯款的七百萬元是販
        賣毒品的資金？而被告己○○與這些走私毒品的人「阿
        寬」接觸，其目的是為了什麼呢？本院認為被告己○○
        上開辯解不合情理，係為了脫罪所編造之詞，不足採信
        。
      (十二)此外，復有被告己○○與丙○○、戊○○聯絡，門號0
        000000000號、0000000000號手機
        二支手機（均含ＳＩＭ卡），及前面所列之共通證據為
        證。
      (十三)又被告己○○之辯護人再辯稱被告己○○於九十二年十
        月間不在越南云云，惟查依被告己○○所扣案之
        觀，被告己○○係於九十二年九月二十九日從台灣出境
        ，一直到九十二年十月四日始再入境 (在此期間曾有到
        越南邊境之柬埔寨)，亦有被告己○○之
        ，而被告丙○○於九十三年三月三日在調查站接受訊問
        時係供述「己○○於九十二年九、十月間向伊提過要走
        私毒品，問伊有沒有辦法」等情（見93偵字第260號偵
        查卷第202頁)，又我國進入越南之簽證係另以浮貼之方
        式，如入境越南時，簽證係蓋於浮貼之簽證上，出境時
        則收回浮貼之簽證，因此己○○若有入境越南，因此其
        之簽證，顯見被告己○○在92年9月29日至92年10月4日
        當時係從台灣出境並有到過越南邊境之柬埔寨，再依被
        告己○○之簽證紀錄，亦曾於九十二年十月十五日出境
        ，並於九十二年十月十六日入境，被告己○○辯稱九十
        二年十月十五日係到香港馬上回來等語縱係屬實，惟其
        於九十二年九月二十九日到九十二年十月四日間應有到
        過越南，是被告己○○於此部分所辯在九十二年十月間
        伊未在越南云云，亦係欲脫罪之詞，不足採信【以上詳
        如附表所示己○○所有經扣案二本
        年12月出入境紀錄】。
    綜合上述事證，認定被告己○○參與之行為包括：(一)、己○○早已起意販賣、走私、運輸毒品牟利，而於九十二年九月
    或十月間某日，向丙○○尋求走私毒品管道，經丙○○同意
    ，二人就有走私、運輸毒品之犯意聯絡。(二)、九十二年十二
    月五日，己○○與丙○○一起回國，晚上在新店市安康派出
    所旁之火鍋店，共同謀議而敲定從越南走私、運輸毒品的管
    道、報酬及彼此的工作分擔。(三)、己○○授意戊○○向甲○○學習冷凍技術。(四)、九十二年十二月十一日，己○○與丙○○從臺灣赴泰國轉往寮國永珍市，己○○以美金十萬元，
    向「山老大」購買十五塊海洛因磚，並與「山老大」之八十
    五塊海洛因（其中二塊，丙○○代甲○○，用以物易物的方
    式購得）一併走私運回臺灣交給貨主。(五)、己○○與丙○○
    預先找到加工章魚貨夾藏毒品的冷凍廠房，由己○○與房東
    簽署草約，支付越南幣一千五百萬元後，再指示戊○○赴越
    南胡志明市正式簽約。(六)、九十二年十二月二十三、二十四
    日左右，己○○在他味丹公司的宿舍內，告訴戊○○要走私
    海洛因磚回臺灣，其中十五塊是他所有，二塊是甲○○他們
    的，接下來要戊○○回臺灣幫忙把毒品分送到貨主的手上。
    (七)、九十二年十二月二十八日，己○○向越南胡志明市OMNI
    SAI GON HOTEL一家日籍人士開設的五星級飯店訂房，做為
    包裝毒品的場所。翌日凌晨己○○與「阿東」共同將毒品海
    洛因磚一百塊運抵該飯店房間內，由己○○、「阿東」、戊○○、丙○○共同包裝毒品，迄至三十日完成。嗣由丙○○
    、戊○○將毒品運往承租的廠房夾藏在章魚中冷凍。(八)、戊○○於九十二年十二月三十一日回臺準備接應，隨後依己○○之指示，向某地下錢莊，購得賴明豐、劉添旗之
    張，交予甲○○做為走私、運輸毒品之人頭。(九)、九十三年
    一月八日晚上，戊○○依己○○指示載丙○○到臺中市儷晶
    汽車旅館。己○○與丙○○商議毒品運抵臺北後，如何運回
    臺中的事情。就以上己○○參與謀議及實施的行為觀之，己○○顯然不但有販賣、走私、運輸毒品之犯意，且居於首謀
    地位，其所參與者，又係販賣、走私、運輸毒品之犯罪構成
    要件行為，是其販賣、走私、運輸毒品之犯行，事證相當明
    確，足堪認定。其僅僅承認幫助犯行，係避重就輕之詞，不
    足採信。
  三被告丙○○部分：
    (一)證據標目：
      丙○○審理中之自白。
      丙○○於第一審九十三年九月二十九日之供述筆錄（經
        丙○○同意使用）。
      證人戊○○、甲○○於調查及偵查中之供述筆錄（其各
        個筆錄，詳如戊○○、甲○○部分）。
      被告丙○○所持用之
        卷三第六四頁），證明被告丙○○有於事實欄所載日期
        往來臺灣、越南。
      法務部調查局九十三年三月十五日調科貳字第０九三０
        ００九一四四０號鑑驗通知書一份（九十三年度偵字第
        一七七一號卷三第一００至一０三頁），證明在扣押物
        編號第「十八」之海洛因磚外包裝袋上採得之指紋一枚
        ，經比對結果，與被告丙○○之指紋卡片上「右拇指」
        之指紋相同，印證被告丙○○包裝毒品而直接接觸扣案
        之海洛因磚包裝袋。
      被告丙○○之通訊監察譯文一份（九十三年度偵字第一
        七七一號卷二第九三頁至一三三頁），證明被告丙○○
        與甲○○連絡走私、運輸海洛因進口之情形。
      被告丙○○所持用門號：0000000000、00
        00000000、0000000000號電話卡共
        三張、序號000000000000號ＳＩＭ卡一張
        ，證明被告丙○○有以該等電話卡與其他被告連繫販入
        海洛因走私進口之事實
    (二)證據說明：
    　被告丙○○已經自白如事實欄所示之全部犯罪事實，並有
      右開證據（包含共通證據）相互佐證，再於本院第二審又
      以證人身分具結交互詰問（已如前述）經核與事實相符，
      其犯行堪以認定。關於丙○○與戊○○，就戊○○簽約承
      租冷凍廠房時丙○○是否在場並給付租金，供述雖有差異
      ，但租金既在先前己○○與丙○○簽訂租賃草約時，已經
      給付，自無由丙○○再重覆給付租金之理，所以丙○○之
      供詞，較為可信。而且戊○○簽約時丙○○是否在場給付
      租金，不足以左右己○○、丙○○、戊○○等走私、運輸
      毒品之成立；又關於丙○○是否代甲○○向「山老大」購
      買二塊海洛因磚，二人之供述雖有不同，但本院仍認定丙○○經過反復之交互詰問之供證為可信，此部分亦足堪認
      定（詳如後述）。
  四被告甲○○部分：
    (一)證據標目：
      甲○○於第一審及本院審理中之自白承認運輸、私運管
        制物品第一級毒品海洛因磚一百塊之犯行。
      甲○○於九十三年十月六日於第一審審理中作證所為之
        供述筆錄（經甲○○同意使用，第一審卷(三)第六五至八
        六頁），亦承認運輸、私運管制物品第一級毒品海洛因
        磚一百塊之犯行。
      甲○○於調查站、偵查中自白之供述筆錄，證明甲○○
        參與走私、運輸毒品海洛因之犯罪事實，其各個筆錄如
        下：
        (1)九十三年一月十日在調查站之供述筆錄（九十三年度
          偵字第二六０號卷一第十八頁至二一頁）。
        (2)九十三年一月十日在檢察官面前之供述筆錄（九十三
          年度偵字第二六０號卷一第七九頁至八三頁）。
        (3)九十三年一月三十日在檢察官面前之供述筆錄（九十
          三年度偵字第二六０號卷二第七九頁至八三頁）。
        (4)九十三年三月二日在調查站之供述筆錄（九十三年度
          偵字第二六０號卷二第一三八頁至一四六頁）。
      甲○○之自白書二份（九十三年度偵字第二六０號卷二
        第十一至五十頁），證明其運輸、私運管制物品海洛因
        磚之全部犯罪事實。
      戊○○於調查站及偵查中之供述筆錄（各個筆錄卷宗頁
        碼列於後述戊○○證據標目欄），證明甲○○全部犯罪
        事實。
      扣押之「賴明豐」、「劉添旗」
        智平購買該二張
        準備做為承租冷凍廠房之人頭。
      通訊監察譯文一份（九十三年度偵字第一七七一號卷二
        第九三頁至一三三頁）證明甲○○與丙○○、戊○○以
        行動電話聯繫運輸、私運管制物品海洛因毒品及購買二
        塊海洛因磚等之情形。
      甲○○所持用之ＮＯＫＩＡ廠牌，門號：000000
        0000、0000000000號行動電話各一支（
        均含ＳＩＭ卡各一張），證明甲○○使用該等行動電話
        ，與丙○○、戊○○聯絡走私、運輸及購買毒品。
    (二)關於甲○○運輸及私運管制物品第一級毒品海洛因之證據
      說明：事實欄所列之犯罪事實，除託丙○○向「山老大」
      購買二塊海洛因磚外，其餘犯罪事實，迭經被告甲○○於
      偵查及審理中自白承認，並有右開證據（包含先前列舉之
      共通證據）可資佐證，事證至為明確，其與己○○、丙○○、戊○○共同運輸、私運管制物品第一級毒品海洛因之
      犯行，已堪認定。
    (三)關於甲○○與丙○○共同販賣毒品部分，本院之判斷：（
      關於本段所論及之金錢，均指美金，不再冠以美金）
      甲○○與丙○○於九十三年十二月二十七日晚上六時七
        分電話中，甲○○一直向丙○○抱怨毒品都還沒到，無
        法訂船期，且原料這麼早準備起來是要做什麼，要讓它
        壞掉嗎？所以丙○○才安撫甲○○說：「那同樣東西都
        在，只是角度不同而已，你那些東西也是沙老大（應該
        是山老大）買的，不然這些錢退還給你嗎？」另同年月
        三十日晚上九時三分電話中，甲○○問丙○○：「公款
        要給你多少，你這樣跟我講比較快」，丙○○答稱：「
        公款，就你要給我一萬二嗎？一萬二不就那些貨款什麼
        扣扣總共九千九，我要給嫂子一千二，要給嫂子一千二
        的時候，不就一萬一，對不對，是不是還要一千給我。
        」甲○○答稱：「嘿！對、對」此有該二次電話譯文附
        卷可證（九十三年度偵字第一七七一號卷二第一０一、
        一０九頁），而甲○○與丙○○亦均承認上述通話內容
        ，是其二人電話中所談的無誤。第一審就上述對話對質
        詢問被告丙○○及甲○○，就九十二年十二月二十七日
        部分，丙○○供稱：甲○○叫他太太跟我說要我打電話
        給他，這些貨都還沒出去，這些章魚沒回臺灣，甲○○
        很急。因為裡面有二塊海洛因，所以我跟他說東西是角
        度不同，東西都在。與甲○○談給他二塊海洛因抵一萬
        二千元公款魚貨的錢，是在十二月五日我回臺灣以後的
        一、二天，在大福汽車賓館談的，是在我十一日到寮國
        前談的。我十一日早上跟己○○搭飛機到泰國轉到寮國
        ，是在當天我就談到這個事情，是跟山老大當面談，說
        海產部分是一萬二千元，甲○○要二塊海洛因，沒有時
        間送錢過來，是否甲○○的一萬二千元去買海產，你支
        付他二塊海洛因。我還有從寮國打電話知會甲○○，我
        說事情我幫你談好了（第一審卷(三)第二四八頁反面、二
        四九）；而甲○○在聽完丙○○的供詞後則供稱：電話
        中講的那東西都在，是魚貨還在倉庫中，角度不同是說
        魚貨的錢是山上要付的，用二塊海洛因給我，我沒有答
        應，我要跟他要貨款，他說要用這個方法來抵。是山老
        大用二塊海洛因買我的魚貨，海洛因賣後錢再給我。我
        的意思是你決定就好，這就是丙○○講說毒品交給己○○去賣後錢給我的原因。二塊海洛因的事，是在十二月
        二十幾日才發生的，不是在越南之前談好的，因為我一
        直摧，我跟他說貨來不及，我不做了，若在臺灣講好，
        我為何說我不做了，是在電話中談的，不是當面跟丙○○談的，是因為我說我不做了才會用這種方式來安撫我
        。關於同年月三十日部分：被告甲○○答稱：我原先買
        的魚貨是九千九百多元。說要給我太太一千二百美金，
        是另外買包裝魚貨的錢，還是私下要補貼我太太我不知
        道，總貨款算起來是否還要補他一千元，也就是他說山
        上給的毒品要一萬二千元，我問他說這樣我還要補你一
        千元。不是說這個錢去買毒品，我付出去的錢是這些錢
        ，山上要給我的二塊毒品是一萬二千元（第一審卷(三)第
        二四七頁）；被告丙○○則供稱：我意思是甲○○的老
        婆有列魚貨的清單給我，包括魚類、塑膠袋、紙箱，什
        麼扣一扣，指的就是這些東西的開支，到最後一千二百
        元是給甲○○的太太，是發紅這一類的，是讓他太太跟
        小孩事情做完後坐飛機離開越南的錢，這樣子扣起來是
        一萬一千元，甲○○還要退還我一千元。我拿的一萬三
        千元及甲○○要買海洛因的一萬二千元，總共是二萬五
        千元，叫公款。他要給我一萬二千元，要我到越南他太
        太那裡拿，我沒時間去拿，我到寮國時幫他談成以貨換
        貨的方法去進行，「山老大」要一萬二千元給甲○○買
        海產，「山老大」不用出這一筆錢，甲○○不用支付現
        金，這就是角度不同，是角色互換，甲○○的一萬二已
        經互換了，所以變成公款，去買這些紙箱、章魚等做這
        些開銷。所以說公款就是他要給我一萬二（第一審卷(三)
        第二四七頁反面、二四八頁）。
      從以上被告甲○○、丙○○之電話譯文及二人對質詢問
        所作之供述觀之，九十三年十二月二十七日電話中，甲○○提到：「原料這麼早準備起來是要做什麼，準備起
        來讓它壞掉嗎？」；丙○○則安撫著：「那同樣東西都
        在，只是角度不同而已，你那些東西也是『山老大』買
        的，不然這些錢退還給你嗎？」與丙○○所說甲○○很
        急，但因為裡面有二塊海洛因是甲○○用魚貨等換來的
        ，所以跟甲○○說東西是角度不同，東西都在，大致相
        符。其真意應係指魚貨已經是「山老大」以二塊海洛因
        所購買，縱使魚貨腐壞或滯銷，也不致於影響甲○○的
        權益。而甲○○也供承電話中講的角度不同，是說魚貨
        的錢是「山老大」要付的，而「山老大」用二塊海洛因
        向他買魚貨，海洛因販賣後錢再給他，亦足佐證丙○○
        所供甲○○用以物易物方式，向「山老大」購買二塊海
        洛因磚非虛。另同年月三十日晚上九時三分電話中，甲○○詢問公款要給你多少，丙○○就告訴他不是一萬二
        元嗎？扣掉貨款九千九百元及要給唐雪英的一千二百元
        ，共一萬一千元，甲○○還要給他一千元，甲○○也立
        即回應丙○○的說法。丙○○解釋電話談的內容是甲○○的老婆有列魚貨的清單給他，包括魚類、塑膠帶、紙
        箱，什麼扣一扣，指的就是這些東西的開支。給唐雪英
        一千二百元，是發紅這一類的，是讓他太太跟小孩事情
        做完後坐飛機離開越南的錢，這樣子扣起來是一萬一千
        元，甲○○還要給他一千元。他向「山老大」拿到一萬
        三千元及甲○○要買海洛因的一萬二千元，總共是二萬
        五千元，叫公款。丙○○的說明，與電話譯文記載丙○○與甲○○對話的內容大致相同。參酌被告甲○○若未
        同意丙○○的建議，用以物易物的方式，購買二塊海洛
        因，他又何必在電話中詢問丙○○要交給丙○○多少公
        款？何以又認同丙○○有關公款的計算方法？又丙○○
        於九十二年十二月十一日赴寮國接洽毒品，甲○○與丙○○如未在此之前談妥，丙○○如何代甲○○向「山老
        大」購買毒品。而且在甲○○與丙○○對質之前，甲○○關於與丙○○電話中交談的內容，真意何在，均交待
        不清，供詞隱晦，其試圖隱瞞向「山老大」購買二塊海
        洛因之情，不言可喻。至於戊○○雖供稱曾聽己○○、
        丙○○說甲○○與丙○○各有一塊海洛因，及丙○○為
        甲○○帶一萬三千元，購買海洛因。但此為丙○○、甲○○所否認，且戊○○亦稱他只是聽說而來，詳細情形
        ，要問己○○及丙○○才知道。戊○○既然只是聽來的
        消息，而且為丙○○、甲○○所否認，故戊○○上述說
        法，尚不可信。
      綜上分析，甲○○與丙○○共同販賣海洛因二塊，且毒
        品已為丙○○接收包裝，並交由甲○○所委託之不知情
        工作人員運輸，而為甲○○所管理支配，已達既遂程度
        ，是其共同販賣第一級毒品犯行，亦甚為明灼。
  五被告戊○○部分：
    (一)證據標目
      戊○○於審理中之自白。
      戊○○於九十三年十月四日第一審審理中作證所為之供
        述筆錄（經戊○○同意使用，第一審卷(三)第三九至五六
        頁），證明其自白之犯罪事實。
      被告戊○○於調查站及偵查中之自白供述筆錄，證明其
        自白之犯罪事實，其各個筆錄如下：
        (1)九十三年一月十日在調查站之供述筆錄（九十三年度
          偵字第二六０號卷一第五二頁至五五頁）。
        (2)九十三年一月十一日在檢察官面前之供述筆錄（九十
          三年度偵字第二六０號卷一第九一頁至九五頁）。
        (3)九十三年一月三十日在檢察官面前之供述筆錄（九十
          三年度偵字第二六０號卷二第七四頁至七六頁）。
        (4)九十三年四月十六日在調查站之供述筆錄（九十三年
          度偵字第二六０號卷二第二五二頁至二五四頁）。
      扣押之戊○○
        十日出境，同年月三十一日入境。
      法務部調查局九十三年三月十五日調科貳字第０九三０
        ００九一四四０號鑑定通知書一份在卷（九十三年度偵
        字第一七七一號卷三第一００至一０三頁），證明在扣
        押物編號「貳拾」之海洛因磚外包裝上採得之指紋一枚
        ，經比對結果，與被告戊○○之指紋卡上「左環指」之
        指紋相同。
      通訊監察譯文一份（九十三年度偵字第一七七一號卷二
        第九三頁至一三三頁），證明戊○○與丙○○電話聯絡
        關於走私、運輸毒品之情形。
      扣押戊○○持用門號：0000000000號、00
        00000000號、0000000000號、00
        00000000號（以上均含ＳＩＭ卡）手機共四支
        、序號000000000000號ＳＩＭ卡一張，證
        明戊○○使用該行動電話與己○○、丙○○、甲○○等
        聯絡走私、運輸第一級毒品事宜。
    (二)證據說明：被告戊○○先後於調查站、檢察官訊問及審理
      中自白承認事實欄所列犯罪事實，並有右開證據資為佐證
      （包含共通證據部分），事證明確，其與己○○、丙○○
      、甲○○共同走私、運輸第一級毒品之犯行，已足認定。
伍、論罪科刑之理由
  一所犯罪名及其共犯關係：
    (一)被告己○○以大筆資金販入毒品，其目的在於私運入台販
      售牟利；丙○○、甲○○經濟均陷入困境，丙○○代甲○○購買二塊海洛因磚，其目的亦在運輸回台販售，當然有
      營利之意圖。又行政院依據懲治走私條例第二條第四項規
      定公告，將毒品危害防制條例所列毒品列為管制進出口物
      品，不得私運進口。被告己○○等四人之犯行，所犯罪名
      如左：
      被告己○○意圖營利，向「山老大」購買第一級毒品海
        洛因磚十五塊，於接運毒品，取得支配權時，已達於販
        賣既遂，係犯毒品危害防制條例第四條第一項之販賣第
        一級毒品罪；其私運、運輸第一級毒品海洛因磚一百塊
        入境，亦已達既遂，係犯同條項之運輸第一級毒品罪及
        懲治走私條例第二條第一項之私運管制物品進口罪。所
        犯運輸第一級毒品罪，與私運管制物品進口罪間，係一
        行為而觸犯二罪名，應從一重之運輸第一級毒品罪處斷
        。又其運輸第一級毒品罪與販賣第一級毒品罪間，有方
        法結果之牽連關係，自應從較重之毒品危害防制條例第
        四條第一項之販賣毒品罪處斷。
      被告丙○○、甲○○意圖營利，向「山老大」購買第一
        級毒品海洛因磚二塊，均係犯毒品危害防制條例第四條
        第一項之販賣第一級毒品罪；其私運、運輸毒品海洛因
        磚一百塊，均係犯同條項之運輸第一級毒品罪及懲治走
        私條例第二條第一項之私運管制物品進口罪。其等所犯
        運輸第一級毒品罪，與私運管制物品進口罪間，係一行
        為而觸犯二罪名，應從一重之運輸第一級毒品罪處斷。
        又其等運輸第一級毒品罪與販賣第一級毒品罪間，有方
        法結果之牽連關係，自應從較重之毒品危害防制條例第
        四條第一項之販賣毒品罪處斷。
      被告戊○○意圖營利，私運、運輸第一級毒品海洛因磚
        一百塊，係犯毒品危害防制條例第四條第一項運輸毒品
        罪、懲治走私條例第二條第一項之私運管制物品進口罪
        。其所犯運輸第一級毒品罪，與私運管制物品進口罪，
        係一行為而觸犯二罪名，應從一重之運輸第一級毒品罪
        處斷。
      被告己○○、丙○○、甲○○販賣、運輸、私運第一級
        毒品，而持有第一級毒品；被告戊○○運輸、私運第一
        級毒品，而持有第一級毒品，其各個持有之低度行為，
        分別為販賣或運輸及私運之高度行為所吸收，不另論罪
        。
    (二)共犯關係：
      被告己○○、丙○○、甲○○、戊○○、「山老大」、
        「阿東」間，就走私、運輸第一級毒品海洛因一百塊之
        犯行，有犯意聯絡及行為分擔，均為共同正犯；被告丙○○與甲○○間，就販賣第一級毒品海洛因二塊之犯行
        ，有犯意聯絡及行為分擔，均為共同正犯。
      被告四人共同利用不知之唐雪英、潘讚成、洪國雄、李
        建興及其他不知情之運輸、卸貨工作人員犯罪，均係間
        接正犯。
      至於候國柱雖供稱走私毒品之公款中，有美金一千二百
        元，要給唐雪英，而且夾藏毒品之三十四件章魚貨，是
        由唐雪英編號。但被告甲○○否認唐雪英知情；丙○○
        也只是說唐雪英應該知情。可見丙○○也是猜測而已。
        況且給付美金一千二百元給唐雪英，是丙○○在電話中
        告訴甲○○，而非直接告訴唐雪英。而丙○○亦供稱他
        叫唐雪英請工人送來章魚貨，支開工人，才開始夾藏毒
        品於章魚貨中冷凍。可見丙○○對於走私毒品的事，儘
        量避免外人知道。因此，尚無足夠證據足以認定唐雪英
        知情被告四人走私、運輸毒品之犯行，自不能認定為本
        件之共犯。
陸、原審予以論罪科刑，並對被告己○○以販賣第一級毒品，量
    處無期徒刑，併科罰金新臺幣壹仟萬元，褫奪公權終身。對
    被告丙○○以共同販賣第一級毒品，量處有期徒刑拾伍年，
    併科罰金新臺幣伍佰萬元，褫奪公權捌年。對被告甲○○以
    共同販賣第一級毒品，量處有期徒刑拾年，併科罰金新臺
    幣貳佰萬元，褫奪公權柒年。對被告戊○○以共同運輸第一
　　級毒品，量處有期徒刑拾年，併科罰金新臺幣壹佰萬元，褫
  　奪公權伍年，固非無見。惟查：（一）本件共查獲走私之第
　　一級毒品海洛因磚壹佰塊（總淨重萬零貳佰零伍點肆陸公
  　克），數量龐大，而目前施用毒品者導致家庭破碎者比比皆
    是，被告又是本件走私毒品海洛因磚壹佰塊之主導者，而此
    一百塊若走私成功，將造成無數人之受害及無數家庭之破碎
    ，危害社會實在太大，被告己○○事後又極力否認犯行，毫
    無悔過之意，原審僅從輕量處無期徒刑，即有未洽。（二）
    又按刑法第五十九條規定犯罪情狀可憫恕者，得酌量減輕其
    刑，固為法院依法得自由裁量之事項，然非漫無限制，必須
    犯罪另有特殊之原因與環境，在客觀上足以引起一般同情，
    認為即予宣告法定低度刑期尤嫌過重者，始有其適用。是為
    此項裁量減刑時，必須就被告全部犯罪情狀予以審酌在客觀
    上是否有足以引起社會上一般人之同情，而可憫恕之情形，
    並於判決理由內詳加說明，始稱適法。本件走私之數量龐大
    已如前述，被告丙○○屢次自白犯罪，將整個犯罪事實詳
    甚詳，應屬於刑法第五十七條法官科刑時所審酌犯罪後之態
    度為科刑輕重之標準，惟原審逕依刑法第五十九條對被告丙○○予以減輕其刑，亦有未洽。（三）又本件被告甲○○、
    戊○○參與走私毒品海洛因磚壹佰塊，雖均依證人保護法第
    十四條第一項予以減輕其刑，因本件走私龐大，危害社會治
    安甚鉅，然仍不宜過輕，惟原審僅量處被告甲○○有期徒刑
    拾年，併科罰金新臺幣貳佰萬元。對被告戊○○僅量處有
    期徒刑拾年，併科罰金新臺幣壹佰萬元，顯有過輕，亦有未
    洽。被告等四人上訴意旨猶認原審判決不當，及被告己○○
    認伊非主謀、被告丙○○認原審判決過重、被告戊○○認伊
    非核心人物亦未得到利益、被告甲○○認原審僅採信丙○○
    之證詞云云，雖不足採，惟檢察官上訴意旨，執此指摘原判
　　決量刑過輕不當，為有理由，自應由本院將原判決撤銷改判
  　。
柒、科刑及其審酌事項：
  一被告己○○部分：
    (一)本件公訴人認為被告己○○販賣、私運、運輸之第一級毒
      品海洛因磚一百塊，純淨重達三萬零二百零五點四六公克
      ，依市面上一般施用所購買毒品之平均純度百分之十五計
      算，同時可供二百萬人施用一次。而現今社會上甚多搶奪
      、強盜犯，皆起因於毒品，其危害社會甚大。己○○出身
      良好，不論求學過程與就業條件，比一般同儕有更多優勢
      ，竟不努力向上，以期貢獻社會，過著浮華生活，惡行重
      大，且自始不承認犯罪，無悔改之意，因此請求判處死刑
      。
    (二)查毒品危害防制條例第四條第一項規定販賣、運輸第一級
      毒品者，處死刑或無期徒刑。所謂販賣，情節各異，有僅
      出售毒品者，有販入兼賣出者；有僅販入尚未出售者，依
      最高法院見解，均以販賣既遂罪論處。本件被告己○○販
      賣第一級毒品海洛因磚達十五塊，走私、運輸第一級毒品
      海洛因磚更高達一百塊，犯罪情節極為重大，不宜輕縱。
      被告己○○出身富裕家庭，只要實在做人，認真做事，就
      可以有很好的前程，但他不若此想，反而挺而走險，不顧
      社會治安、國民健康，大量販賣、走私、運輸高純度海洛
      因磚，以牟取不法利益，且在本件走私、運輸毒品部分，
      見證據對其不利，仍然避重就輕，僅承認幫助犯行，而為
      不實之供述（被告有緘默權，無說謊權），將責任推給共
      同被告丙○○、戊○○，犯後態度極為不佳，運抵臺灣後
      雖不及出售即被查獲，尚未得到任何利益，但此種行徑實
      不可原諒，本院思慮再三，實有使被告己○○與社會隔離
      之必要，因此本院認檢察官對被告己○○求處死刑為適當
      ；又被告己○○並無依刑法第五十九條減輕其刑之理由，
      因此，其辯護人請求判處被告最高有期徒刑十五年，亦不
      可採。從而本院認為判處被告己○○死刑，褫奪公權終身
      為宜。
   二被告丙○○部分：
    (一)被告丙○○於本件犯罪，扮演僅次於己○○之角色，從事
      行為，雖其販賣毒品海洛因磚只有二塊，但走私第一級毒
      品海洛因磚高達一百塊，其惡性及犯罪情節頗重，本應從
      重量刑。但本院審酌被告丙○○無犯罪前科，素行尚稱良
      好。工專畢業，於八十二年移居越南，在越南從事木材仲
      介、檢驗，收入不固定。之所以走私、運輸毒品，乃出於
      收入不穩定，需要撫養三名年幼子女，生活窘困，若僅幫
      忙己○○處理樹瘤的工作，利潤有限，恰己○○提起走私
      毒品，利潤豐厚，若能成功，以所獲利潤為資本，自己從
      事買賣樹瘤生意，直接出售予己○○，讓家庭生活過得安
      穩，而啟犯罪動機（此經被告供明在卷）。而其參與之程
      度亦輕於己○○，且於犯後審理中表示相當後悔，願意接
      受法律制裁，而坦白承認犯罪，將整個犯罪過程供述明白
      ，態度良好。有別於己○○於本件犯罪居於主導地位，犯
      後否認犯罪、說謊，意圖將責任推給其他被告。若丙○○
      與己○○判處相同之刑，顯失公平。檢察官亦以被告丙○○於審理中自白，供述詳實，請求從輕量刑。從而，本院
      認判處被告丙○○無期徒刑，併科罰金五百萬元，褫奪公
      權終身，並諭知罰金易服勞役之折算標準，是給被告丙○○最適當之處罰。辯護人請求判處被告丙○○有期徒刑十
      年（罰金部分則無意見），失諸過輕，為本院所不採。
    (二)又按刑法第五十九條規定犯罪情狀可憫恕者，得酌量減輕
      其刑，固為法院依法得自由裁量之事項，然非漫無限制，
      必須犯罪另有特殊之原因與環境，在客觀上足以引起一般
      同情，認為即予宣告法定低度刑期尤嫌過重者，始有其適
      用，是為此項裁量減刑時，必須就被告全部犯罪情狀予以
      審酌在客觀上是否有足以引起社會上一般人之同情，而可
      憫恕之情形，始稱適法。本件走私之數量龐大已如前述，
      被告丙○○屢次自白犯罪，將整個犯罪事實詳甚詳，應
      屬於刑法第五十七條法官科刑時所審酌犯罪後之態度為科
      刑輕重標準之衡量問題，本院認不能依刑法第五十九條對
      被告丙○○予以減輕其刑，亦此明。
  三被告甲○○、戊○○部分：
    (一)本案屬證人保護法第二條第一款之案件，被告甲○○、戊○○，於偵查中經檢察官之同意，以證人身分作證，供述
      與本案案情有重要關係之待證事項及其他共犯之犯罪事證
      ，因而使檢察官得以追訴本案之共犯己○○、丙○○。是
      被告甲○○、戊○○，應依證人保護法第十四條第一項規
      定減輕其刑。
    (二)被告甲○○有侵占、偽造文書等犯罪前科（本件犯罪時，
      被通緝中），有其前科表附卷可資參考，素行不佳。受初
      級中學教育，教育程度不高。子女已成年，就業中。自己
      原從事進出口貿易，後來在越南從事魚貨進口生意，月入
      大約五千美金。因大陸走私魚貨不斷增加，影響其魚貨進
      口生活，而周轉困難，負債一百餘萬元，而啟走私、運輸
      毒品之犯罪動機（此經被告供陳在卷）。其在本件犯罪，
      讓第一級毒品海洛因磚一百塊夾藏於其魚貨，經冷凍包裝
      後矇混走私、運輸來臺，並在臺負責承租冷凍庫等，可見
      其亦居於極關鍵地位，且每走私、運輸一塊海洛因磚可得
      二萬元報酬，共可得二百萬元利潤，其惡性及犯罪情節不
      輕。而其犯後於偵查及審理中雖否認販賣毒品，但均自白
      走私、運輸毒品，犯後態度尚稱良好。因此，本院認為判
      處被告甲○○有期徒刑十五年，併科罰金新臺幣二百萬元
      ，褫奪公權七年，並諭知罰金易服勞役之折算標準，是允
      當之刑。至於公訴人請求判處有期徒刑十二年、被告之辯
      護人請求判處有期徒刑十年，均屬過輕，為本院所不採。
    (三)被告戊○○走私、運輸毒品之數量高達一百塊海洛因磚，
      如走私成功，對社會及國民健康所造成之重大影響，勢難
      以估計。但被告戊○○並無犯罪前科，素行良好，有其前
      科表附卷可憑。戊○○高職畢業，曾從事中古車買賣、經
      營地下錢莊，收入不固定。因為挪用己○○現款一百二十
      餘萬元，為還己○○人情，而受其差遣，涉入本件犯罪。
      而在本件犯罪中，被告戊○○之行為包括：接送己○○及
      丙○○、參與包裝冷凍夾藏毒品、購買人頭
      由己○○提供機票、旅費、住宿費等，未從中獲取巨額利
      潤，其扮演之角色，遠不如己○○、丙○○、甲○○。又
      其於犯罪後坦白承犯，願意接受法律制裁，態度相當良好
      。本院審酌上述情形，認為判處有期徒刑十二年，併科罰
      金一百萬元，褫奪公權五年，並諭知罰金易服勞役之折算
      標準，是給予被告戊○○適當之處罰；因此公訴人求處有
      期徒刑十二年為適當；至被告之辯護人請求判處有期徒刑
      七年，不免失諸過輕，為本院所不採。
  四沒收部分：
    (一)扣押之第一級毒品海洛因磚一百塊（總淨重萬零貳佰零
      伍點肆陸公克），依毒品危害防制條例第十八條第一項前
      段規定沒收銷燬之。
    (二)扣押之包裝一百塊海洛因磚之塑膠袋，有防止毒品裸露、
      逸出及潮濕之功用，並便於攜帶及運輸，係供販賣、運輸
      毒品所用之物（最高法院八十九年度臺上字第一七八號、
      第四五三一號判決參照）；門號0000000000號
      、0000000000號手機二支（均含ＳＩＭ卡），
      係被告己○○所有，供其與丙○○、戊○○聯繫；門號0
      000000000號、0000000000號、00
      00000000號電話卡共三張、序號0000000
      00000號ＳＩＭ卡一張，係被告丙○○所有；ＮＯＫ
      ＩＡ廠牌，門號0000000000號手機、0000
      000000號手機二支（均含ＳＩＭ卡），均係被告甲○○所有；門號0000000000號、000000
      0000號、0000000000號、0000000
      000號手機共四支（均含ＳＩＭ卡）、序號00000
      0000000號ＳＩＭ卡一張，係被告戊○○所有，且
      均為供販賣、走私、運輸毒品所用之物，業據其等供明在
      卷，均依毒品危害防制條例第十九條第一項規定沒收之。
    (三)上開沒收，為免在各個被告主刑下宣告沒收所造成之繁瑣
      ，爰於主文最後另立一項宣告沒收，以資簡便，併予明
      。
捌、本院認定之事實及適用法律與檢察官不同部分：
  一公訴人提出票號ＣＨ二０八一一七、ＣＨ二０八一一五、Ｃ
    Ｈ二０八一一六號號本票影本三張，及合作金庫匯款回條影
    本一張，合計金額五百三十萬元，證明係被告己○○匯款至
    越南購買海洛因之資金。但被告己○○之辯護人已舉出證人
    陳忠雄、黃汝寬，證明上述三張本票，係味丹公司之經銷商
    林清溪欠賭債所開立給贏家之用，處理過程曾向警方報案；
    所舉證人周淑賢，亦證明該紙匯款回條，係被告己○○代丁
    國琳匯款給室內設計師周淑賢之用。因此，檢察官所舉上開
    本票及匯款回條，尚難證明係被告己○○購買本案海洛因之
    資金。
  二又公訴人認為被告己○○、丙○○、甲○○、戊○○，係共
    同販賣、走私、運輸第一級毒品海洛因磚一百塊，均係犯毒
    品危害防制條例第四條第一項之販賣、運輸第一級毒品罪及
    懲治走私條例第二條第一項之私運管制物品第一級毒品海洛
    因進口罪。惟被告己○○販賣毒品海洛因磚只有十五塊，走
    私、運輸毒品海洛因磚，除自己購買的十五塊外，包括「山
    老大」的八十三塊、甲○○購買的二塊，共一百塊；而被告
    丙○○、甲○○販賣毒品海洛因磚只有二塊，走私、運輸海
    洛因磚共一百塊；戊○○則只有走私、運輸毒品海洛因犯行
    ，均已認定如前，雖其承認同意毒品走私來臺後，為己○○
    分送毒品給貨主。但運輸行為，本含蓋將貨物運抵貨主並交
    貨主簽收之行為，故此部分仍為運輸行為之一部，而非販賣
    毒品行為，不另課予販賣之罪。從而，公訴人起訴事實及所
    舉證據，關於己○○除販賣自己購買之十五塊海洛因磚外，
    其餘八十五塊海洛因磚是否為其所販賣；丙○○，甲○○除
    共同販賣二塊海洛因磚外，是否與己○○、「山老大」共同
    販賣海洛因犯行；戊○○除走私、運輸毒品海洛因外，是否
    觸犯販賣毒品犯行，均屬不能證明。而此部分，公訴人認為
    與有罪部分，有裁判上一罪關係，自無庸另為無罪之諭知。
玖、據上論結，應依刑事訴訟法第369條第一項前段、第364條、
    第299條第一項前段，毒品危害防制條例第4條第1項、第18
    條第1項前段、第19條，懲治走私條例第2條第1項，證人保
    護法第14條第1項，刑法第11條前段、第28條、第55條、第
    37條第1項、第2項、第42條第三項，判決如主文。
本案經檢察官李傳來到庭執行職務。
中　　華　　民　　國　　94　　年　　5 　　月　　4 　　日
                  刑事第五庭    審判長法　官  楊明章
                                      法　官  戴勝利
                                      法　官  顏基典
以上正本證明與原本無異。
如不服本判決，應於收受本判決後十日內向本院提出上訴書狀。
其未敘述上訴理由者並得於提起上訴後十日內向本院補提理由書
狀（均須按他造當事人之人數附繕本）「切勿逕送上級法院」。
　　　　　　　　　　　　　　　　　　　書記官  呂嘉文
中　　華　　民　　國　　94　　年　　5 　　月　　5 　　日
附錄法條：
毒品危害防制條例第四條第一項：
製造、運輸、販賣第一級毒品者，處死刑或無期徒刑；處無期徒
刑者，得併科新台幣一千萬元以下罰金。
懲治走私條例第二條第一項：
私運管制物品進口﹑出口逾公告數額者，處七年以下有期徒刑，
得併科新台幣二十萬元以下罰金。
【附表】：被告己○○之護照記載出入境日期（92.2~92.12)
┌──────┬──────┬──────────┐
│出境日期    │入境日期    │目的地（國家）      │
├──────┼──────┼──────────┤
│2003.2.12   │2003.2.20   │                    │
├──────┼──────┼──────────┤
│2003.3.15   │2003.3.19   │                    │
├──────┼──────┼──────────┤
│2003.5.12   │2003.5.21   │                    │
├──────┼──────┼──────────┤
│2003.7.25   │2003.8.3    │                    │
├──────┼──────┼──────────┤
│2003.9.29   │2003.10.4   │92年9月29日曾入境柬 │
│            │            │埔寨，92年10月2日曾 │
│            │            │從柬埔寨出境，92年10│
│            │            │月4日始入境台灣。   │
├──────┼──────┼──────────┤
│2003.10.15  │2003.10.16  │                    │
├──────┼──────┼──────────┤
│2003.11.23  │2003.11.28  │                    │
├──────┼──────┼──────────┤
│2003.12.2   │2003.12.5   │92年12月2日從台灣出 │
│            │            │境，92年12月3日入境 │
│            │            │柬埔寨,92年12月4日從│
│            │            │柬埔寨出境,92 年12月│
│            │            │5日入境台灣。       │
├──────┼──────┼──────────┤
│2003.12.11  │2003.12.12  │                    │
├──────┼──────┼──────────┤
│2003.12.15  │2004.1.1    │                    │
└──────┴──────┴──────────┘
附註：我國進入越南之簽證係另以浮貼之方式，如入境越南時，
　　　簽證係蓋於浮貼之簽證上，出境時則收回浮貼之簽證，因
  　　此己○○如有入境越南，但其護照並無留下入境越南之簽
    　證紀錄，又越南在柬埔寨之邊境。
